臺灣高雄地方法院刑事判決　　　　　　　96年度易字第2892號
公　訴　人　臺灣高雄地方法院檢察署檢察官
被　　　告　甲○○
　　　　　　　　　　（現於臺灣高雄看守所羈押中）
選任辯護人　林石猛律師
　　　　　　李佳冠律師
上列被告因常業詐欺等案件，經檢察官提起公訴（96年度偵字第
13875 號、第22408 號），被告於準備程序中對犯罪事實為有罪
之陳述，經告以簡式審判之意旨，並聽取當事人之意見後，經本
院合議庭裁定由受命法官獨任進行簡式審判程序，判決如下：
    主  文
甲○○所犯如附表一所示柒拾伍罪，各處如附表一編號1 至75所
示之刑，如附表一編號1 至75所示之罪，並減刑如附表一編號1
至75所示之刑，扣案如附表三（編號11除外）、附表四（編號5
至7 除外）、附表五（編號6 、7 除外）、附表六、附表七、附
表八（編號1 除外）、附表九（編號1 、3 至5 、7 至9 、11至
16除外）、附表十（編號2 除外）、附表十一（編號1 、4 、5
除外）、附表十二（編號1 至3 、8 、11、12除外）、附表十五
所示之物均沒收。應執行有期徒刑肆年，扣案如附表三（編號11
除外）、附表四（編號5 至7 除外）、附表五（編號6 、7 除外
）、附表六、附表七、附表八（編號1 除外）、附表九（編號1
、3 至5 、7 至9 、11至16除外）、附表十（編號2 除外）、附
表十一（編號1 、4 、5 除外）、附表十二（編號1 至3 、8 、
11、12除外）、附表十五所示之物均沒收。
    事  實
一、甲○○自95年3 月間起，基於意圖為自己不法之所有之常業
    詐欺犯意，明知其並無與任何銀行間有委任代辦貸款之業務
    ，仍在報紙上刊登廣告，偽稱代為辦理信用貸款，使附表二
    編號1 至6 之被害人於附表二所示聯繫時間依廣告所示方式
    回電，甲○○遂使用變聲器接聽電話，並以不同名義要求被
    害人先行匯款至其指定帳戶，使上開被害人陷於錯誤，於附
    表二所示匯款、轉帳時間，依其要求將附表二所示之金額，
    匯入附表二所示之帳戶，甲○○藉此詐得上開金錢。
二、嗣甲○○為增加詐騙所得，乃與沈家茜、王瑜瑋（於95年8
    月間加入；沈家茜於同年9 月離職）、賴筠婷、莊恭岳、陳
    靜君、謝維祥（前4 人於95年10月間加入）、吳婕瑜、郭純
    珠（前2 人於95年12月間加入；郭純珠業已離職）、江明宏
    、化慕蘭、余夢純（前3 人於96年1 月間加入；余夢存於同
    年4 月離職）、陳泰宇、江紫婕（前2 人於96年2 月間加入
    ）、陳韻婷（於96年3 月間加入；並於96年4 月初離職）、
    林曉芳（於96年4 月間加入；並於同年5 月間離職）、阮士
    峰、邱俊仁等人（前2 人於96年5 月間加入）（以上共犯均
    由臺灣地方法院檢察署另行偵辦中）合組詐欺集團，自95年
    7 月1 日起，共同意圖為自己不法之所有，基於詐欺取財之
    犯意聯絡，由甲○○操縱詐欺集團之運作，江明宏、陳泰宇
    、莊恭岳擔任小組長，並將詐欺集團總部設臺中市○○路○
    段873 號6 樓之3 及臺中市○○路○ 段182 號17樓之10等地
    ，另設置臺中市○區○○路1 段56號9 樓及南投縣南投市○
    ○路709 號等地作為小組工作處所，甲○○並指揮陳泰宇從
    事收買行動電話人頭卡與金融機構人頭帳戶，並以上開方式
    刊登廣告吸引如附表二編號7 至80所示之被害人於附表二所
    示聯繫時間回電，再由賴筠婷、陳靜君、江紫婕、化慕蘭、
    吳婕瑜、阮士峰、邱俊仁、郭純珠、余夢純、陳韻婷、林曉
    芳、沈家茜等人，以辦理銀行貸款「專員」身分接聽電話，
    先詢問來電之被害人欲申辦之貸款額度、職業、信用狀況、
    聯絡方式等基本資料，並告知上開被害人可代其先向銀行申
    辦、約2 至3 小時後，集團成員即打電話告知其貸款已申辦
    成功，惟需辦理法院公證之程序，嗣即有集團成員冒稱律師
    ，要求其先行繳交保險費用、保全費、切結費用、律師費等
    不同名目之費用，以此方式使被害人陷於錯誤，而使附表二
    編號7 至80所示之被害人，於附表二所示之匯款、轉帳時間
    ，將附表二所示之金額，匯入如附表二所示之人頭帳戶內而
    交付財物；再由甲○○指示擔任車手之王瑜瑋、謝維祥在各
    地金融機構提領款項。集團成員所詐得之金額，由甲○○獲
    得3 成、集團成員獲得6 成、各小組長獲得1 成，車手王瑜
    瑋、謝維祥則由甲○○另行支付報酬。嗣被害人己○○向高
    雄市政府警察局報案，該局報請臺灣高雄地方法院檢察官指
    揮偵辦並執行搜索，分別在臺中市○○路○ 段182 號17樓之
    10 ， 扣得如附表三、附表五至八、附表十、附表十三、附
    表十四所示之物；在台中市○○區○○路永新巷北三弄28號
    605 室，扣得如附表四所示之物；在台中市○區○○路一段
    56號9 樓之1 ，扣得如附表九所示之物；在南投縣南投市○
    ○路709 號，扣得如附表十一所示之物；在南投縣南投市○
    ○路68號9 樓之2 ，扣得如附表十二所示之物；在南投縣草
    屯鎮○○路14之8 號，扣得如附表十五所示之物。
三、案經己○○訴由高雄市政府警察局報請臺灣高雄地方法院檢
    察署檢察官指揮偵查起訴。
    理  由
壹、程序部分：
一、按案件由犯罪地或被告之住所、居所或所在地之法院管轄，
    此為刑事訴訟法第5 條第1 項所規定，惟於一人犯數罪之情
    形時，為相牽連之案件，數同級法院管轄之案件相牽連者，
    得合併由其中一法院管轄，刑事訴訟法第7 條第1款、第6條
    第1 項定有明文。此所謂得合併由其中一法院管轄，係指各
    法院對於無管轄權之案件，因與其有管轄權之案件相牽連，
    而取得該案件之管轄權而言。查本件被害人ｏ○○、Ｔ○○
    等人之住居所係在高雄縣（市），復其所見之詐欺廣告係自
    夾報而來，且其匯款地點亦在位於高雄縣（市）之金融機構
    等情，業據各該被害人於警詢中證述在卷。而被害人因陷於
    錯誤所為之匯款行為應屬詐騙行為之結果地，則揆諸上揭法
    條所示，本院就被告詐欺被害人ｏ○○、Ｔ○○等人犯行之
    部分既有管轄權，則就屬被告所犯其他詐欺犯行部分，自亦
    應取得管轄權。
二、按本件被告甲○○所犯係死刑、無期徒刑、最輕本刑為3年
    以上有期徒刑以外之罪，其於準備程序就被訴事實為有罪之
    陳述，經本院告知簡式審判程序之旨，並聽取其與檢察官之
    意見後，本院認無不得或不宜改依簡式審判程序進行之情事
    ，依刑事訴訟法第273 條之1 第1 項規定，裁定進行簡式審
    判程序。又本件卷內之物證、書證等證據，依同法第273 條
    之2 規定，不受第159 條第1 項關於傳聞法則規定之限制，
    依法均有證據能力，合先敘明。
貳、實體部分：
一、本件被告甲○○犯上揭常業詐欺及詐欺取財之事實，業據被
    告迭於警詢及偵審中供承不諱，且經附表二所示之被害人子
    ○○等人於警詢中指訴綦詳，及共犯江明宏等人於警詢、偵
    查中供述明確，並有附表二所示之被害人子○○等人之匯款
    紀錄及交易明細暨本件監聽譯文附卷可稽，及主文所示之應
    沒收之物扣案可佐，足認被告等之自白與事實相符，堪予採
    為本案論罪科刑之依據。本件事證明確，被告甲○○等犯常
    業詐欺及詐欺取財犯行洵堪認定。
二、本案相關法律之比較適用：
（一）按行為後法律有變更者，適用行為時之法律；但行為後之
      法律有利於行為人者，適用最有利於行為人之法律，刑法
      第2 條第1 項定有明文。次按１、連續數行為而犯同一之
      罪名，均在新法施行前者，新法施行後，應依新法第2 條
      第1 項之規定，適用最有利於行為人之法律；部分之數行
      為，發生在新法施行前者，新法施行後，該部分適用最有
      利於行為人之法律；若其中部分之一行為或數行為，發生
      在新法施行後者，該部分不能論以連續犯；常業犯之規定
      刪除後之法律比較適用，同前。２、新法第51條第5 款提
      高多數有期徒刑合併應執行之刑不得逾30年，新法施行後
      ，應依新法第2 條第1 項之規定，適用最有利於行為人之
      法律；裁判確定前犯數罪，其中一罪在新法施行前者，亦
      同（最高法院95年度第8 次刑事庭會議意旨參照）。查於
      被告前開行為後，刑法第340 條及第51條第5 款業經總統
      於94年2 月2 日修正公布，並依刑法施行法第10條之1 規
      定自95年7 月1 日施行。職是，本件自應就被告行為前、
      後相關法律有修正者，依前揭規定暨決議意旨加以比較以
      資適用。茲說明如下：
  １、新修正之刑法將原刑法第340 條關於常業詐欺罪之規定廢
      除。準此，除法理上合於接續犯、包括一罪之情形仍可認
      為構成單一之犯罪外，其於數犯罪行為之情形，即應依刑
      法第51 條 之規定予以分論併罰，而修正前常業詐欺罪之
      刑度最高僅處7 年以下有期徒刑，然修正後改一行為一罰
      ，以本件被告犯行眾多，至多可定執行刑達30年。是比較
      新舊法之規定，並揆諸前揭最高法院決議意旨，就被告於
      95年7 月1 日刑法修正前之犯行（即如附表一編號1 至6
      所示部分），自應以修正前之刑法第340 條規定較有利於
      被告，而應論以1 個常業詐欺罪。
  ２、新修正刑法第51條第5 款之規定，有期徒刑定應執行刑之
      上限，由不得逾20年提高為不得逾30年，此屬相當科刑規
      範之變更。本件被告如附表二所示之犯行橫跨95年7 月1
      日刑法修正前後，而參諸前揭最高法院決議意旨，就定執
      行刑之方法，應一體適用最有利被告之條文，以免割裂。
      是比較新舊法之規定，應以修正前之刑法第51條第5 款之
      規定較有利於被告。
（二）又按修正後刑法第2 條第1 項之上開規定，係規範行為後
      「法律變更」所生新舊法比較適用之準據法，故如新舊法
      處罰之輕重相同，並無有利、不利情形（如刑法第15條、
      第30條之文字修正，第55條但書、第59條實務見解之明文
      化、第26條未遂犯得減輕其刑之規定移列第25條等），即
      無比較適用之問題，非此條所指之法律有變更，即無本條
      之適用，應依一般法律適用原則，適用裁判時法（最高法
      院95年11月7 日95年度第21次刑事庭會議會議意旨參照）
      。查於被告前開行為後，刑法第28條亦經總統於94年2 月
      2 日修正公布，並依刑法施行法第10條之1 規定自95年7
      月1 日施行。修正前刑法第28條原規定：「二人以上共同
      實『施』犯罪之行為者，皆為正犯」，修正後則改為「二
      人以上共同實『行』犯罪之行為者，皆為正犯」，惟此部
      分僅為法條文字之修正，要非法條之構成要件或法律效果
      發生變動，故非屬法律之變更，參諸前揭說明，即不生比
      較新舊法之問題，應逕適用裁判時法即修正後刑法第28
      條之規定。
三、另按刑法上之常業犯係以犯罪行為為生活之職業，恃之以維
    生，因之常業犯就其犯意而言，係以同一犯罪行為恃以維生
    之意思，反覆為之，具有同一不變犯意之連續性，就其犯罪
    行為客體內涵觀察，客觀上必須具有相當時間之連續性及可
    確定性，足以為生活之職業者，而非僅為偶發、短暫性，不
    足為生活之職業者，即足當之，至於犯罪當時有無其他職業
    、犯罪時間之長短或所得多寡，並不影響其為常業犯之認定
    （最高法院93年度台上字第4967號判決意指參照）。查被告
    以刊登廣告偽稱代辦貸款之方式，對不特定之社會大眾詐騙
    ，顯屬反覆以同種類行為為目的之職業性犯罪，且被告係為
    謀生而為本件犯行，亦據被告供述在卷（本院卷頁14反面）
    ，被告自屬恃詐欺所得維生無疑。
四、核被告所為，就95年7 月1 日以前詐欺犯行（即如附表二編
    號1 至6） ，係犯修正前刑法第340 條之常業詐欺罪，檢察
    官認被告所犯95年7 月1 日以前詐欺犯行（即如附表二編號
    1 至6） 均為刑法第339 條第1 項之詐欺罪，並應依連續犯
    論處，容有誤會，惟社會基本事實同一，爰依刑事訴訟法第
    300 條變更起訴法條；另被告就95年7 月1 日以後所犯74次
    詐欺犯行（即如附表二編號7 至80所示），均係犯刑法第33
    9 條第1 項詐欺取財罪。又本件如附表二所示之部分被害人
    雖有遭詐騙後先後匯款至數個金融機構帳戶之情形，然就本
    件被告而言，被告及其所屬之詐欺集團成員對同一被害人所
    犯之各該詐騙行為，均係於密切接近之時地實施，侵害同一
    被害人之法益，各行為之獨立性極為薄弱，依一般社會健全
    觀念，在時間差距上，難以強行分開，在刑法評價上，以視
    為數個舉動之接續施行，合為包括之一行為予以評價，較為
    合理從而本案起訴書附表二編號7 至80所示犯行，各係被告
    及其所屬詐欺集團成員，於密接時、地，基於同一機會、方
    法，本於單一決意陸續完成，又侵害同一法益，應視為數個
    舉動之接續施行，亦均為接續犯，而為包括之一罪，並以被
    害人最後一次匯款時間以資認定該次詐欺犯行關於法律之適
    用。又就上開詐欺取財罪行部分（即附表二編號7 至80），
    沈家茜、賴筠婷、莊恭岳、陳靜君、陳泰宇、郭純珠、王瑜
    瑋、江明宏、余夢純、江紫婕、化慕蘭、吳婕瑜、謝維祥、
    陳韻婷、林曉芳、阮士峰、邱俊仁等人，自其分別加入該集
    團時起，與被告間，各就該犯行，有犯意聯絡及行為分擔，
    為共同正犯。另被告所犯上開75罪間，犯意各別，行為互殊
    ，應分論併罰。
五、復按詐欺罪之法定本刑雖為有期徒刑5 年以下之罪，依刑法
    所訂之犯罪類型尚非甚重，惟詐欺犯罪之態樣本即多變，且
    因時代之變異，犯罪之型態尤推陳出新，且犯罪人之惡性與
    對國家、社會所造成之危害，均非當時立法之初始料能及。
    以本件之電話詐欺類型為例，其係以集團作業、專業經營之
    模式犯罪，業已嚴重破壞善良風俗及社會秩序。尤以此種犯
    罪，多係以涉世未深或常識缺乏之善良百姓為對象，而此種
    人本即在社會上多屬弱勢族群，其累積之多年積蓄，常僅因
    一通詐欺電話，即墮入陷阱，而造成妻離子散、家破人亡之
    悲劇，坊間時有所聞；是此種詐欺類型之犯罪，依其規模、
    惡性、所造成之損害，均遠非通常之詐欺個案可比，尤以被
    害人多非特定，動輒遍及全省，犯罪人多不事生產，卻得以
    坐享重利，且犯罪金額通常均以千萬計，其可罰性甚重，自
    應從重懲處，方足以儆效尤。爰審酌被告為詐欺集團之核心
    成員，居於幕後主導地位，參與作案之情節重大，又其年輕
    力壯，不思自食其力，竟為一己之私利，施用詐術，對被害
    人財產及社會秩序危害重大；然均坦承犯行，深具悔意，並
    慮及詐欺時間、詐取金額之多寡、且均未與被害人和解賠償
    其損失等一切情狀，分別量處如主文所示之刑，並依修正前
    刑法第51條第5 款所示，定其應執行之刑如主文所示；至公
    訴人雖對被告具體求刑應判決並定執行刑為有期徒刑12年，
    併科罰金新台幣200 萬元，然該本院復審酌上開各情，認被
    告應以主文所示之刑，即可達罰當其罪之目的，公訴人之求
    刑稍屬過重，附此敘明。又被告本案所犯如附表一所示之75
    罪，均尚未判決確定，因其犯罪時間皆在96年4 月24日以前
    ，且宣告刑未逾有期徒刑1 年6 月，合於中華民國96年罪犯
    減刑條例第3 條第1 項第15款規定之減刑條件，爰依該條例
    第2 條第1 項第3 款規定，減其刑期2 分之1 。
六、末按共同正犯因相互間利用他人之行為，以遂行其犯意之實
    現，本於責任共同之原則，有關沒收部分，對於共犯間供犯
    罪所用之物，自均應為沒收之諭知。查附表三（編號11除外
    ）、附表四（編號5 至7 除外）、附表五（編號6 、7 除外
    ）、附表六、附表七、附表八（編號1 除外）、附表九（編
    號1 、3 至5 、7 至9 、11至16除外）、附表十（編號2 除
    外）、附表十一（編號1 、4 、5 除外）、附表十二（編號
    1 至3 、8 、11、12除外）、附表十五所示之物，分別係本
    件犯罪所得之物抑或被告或其共犯所有供犯本案所用及犯本
    案預備之物（詳見附表三至十五「備考」所述）等情，業據
    被告及其共犯供陳在卷，爰依刑法第38條第1 項第1 款、第
    2 款宣告沒收；至於，就附表四編號8 、附表五編號1 、附
    表六編號1 、2 、附表八編號7 、附表九編號2 、6 、10、
    附表十編號1 、附表十一編號2 、3 、附表十二編號6 、7
    、附表十五等所示之物，被告雖辯稱：均非係供本案犯罪所
    用之物云云，惟查，上開行動電話或晶片卡均係該詐欺集團
    所用之節費行動電話及門號，顯係用於為詐欺行為無訛，此
    有證人即南屏電信股份有限公司員工陳素美於警詢時證陳在
    卷，並有高雄市警察局96年5 月9 日偵查報告附卷可憑，是
    被告上開辯詞，當係偽詞，並不足採。另查附表三編號11、
    附表四編號5 至7 、附表五編號6 、7 、附表八編號1 、附
    表九編號1 、3 至5 、7 至9 、11至16、附表十編號2 、附
    表十一編號1 、4 、5 、附表十二編號1 至3 、8 、11、12
    、附表十三、附表十四等所示之物，係與本案無關或非本案
    被告所有之物乙節，已經被告於審理中及其共犯於警詢時供
    述明確，復查無其他證據可認與本案有關，且均非違禁物，
    爰不予宣告沒收，附此敘明。
據上論斷，應依刑事訴訟法第273 條之1 第1 項、第299 條第1
項前段、第300 條，刑法第2 條第1 項、第28條、第339 條第1
項、第38條第1 項第2 款、第3 款、修正前刑法第340 條、第51
條第5 款，中華民國96年罪犯減刑條例第2 條第1 項第3 款、第
7 條、第10條第1 項，判決如主文。
本案經檢察官劉慕珊到庭執行職務
中　　華　　民　　國　　96　　年　　11　　月　　20　　日
                  刑事第四庭    法　官  王參和
以上正本證明與原本無異。
如不服本判決應於收受本判決後10日內向本院提出上訴書狀，並
應敘述具體理由，如未敘述上訴理由者，應於上訴期間屆滿後20
日內補提理由書狀於本院（均須按他造當事人之人數附繕本）「
切勿逕送上級法院」。
中　　華　　民　　國　　96　　年　　11　　月　　20　　日
　　　　　　　　　　　　　　　  書記官  陳惠玲
附錄所犯法條：
刑法第339條
意圖為自己或第三人不法之所有，以詐術使人將本人或第三人之
物交付者，處5 年以下有期徒刑、拘役或科或併科1 千元以下罰
金。
以前項方法得財產上不法之利益或使第三人得之者，亦同。
前二項之未遂犯罰之。
刑法第340條
以犯第339 條之罪為常業者，處1 年以上7 年以下有期徒刑，得
併科5萬元以下罰金。
附表一：
┌──┬─────────────────────────────┐
│ １ │甲○○以犯意圖為自己不法之所有，以詐術使人將本人之物交付之│
│    │罪為常業，處有期徒刑壹年貳月，減為有期徒刑柒月。          │
├──┼─────────────────────────────┤
│ ２ │甲○○共同意圖為自己不法之所有，以詐術使人將本人之物交付，│
│    │處有期徒刑參月，減為有期徒刑壹月又拾伍日。                │
├──┼─────────────────────────────┤
│ ３ │甲○○共同意圖為自己不法之所有，以詐術使人將本人之物交付，│
│    │處有期徒刑參月，減為有期徒刑壹月又拾伍日。                │
├──┼─────────────────────────────┤
│ ４ │甲○○共同意圖為自己不法之所有，以詐術使人將本人之物交付，│
│    │處有期徒刑參月，減為有期徒刑壹月又拾伍日。                │
├──┼─────────────────────────────┤
│ ５ │甲○○共同意圖為自己不法之所有，以詐術使人將本人之物交付，│
│    │處有期徒刑參月，減為有期徒刑壹月又拾伍日。                │
├──┼─────────────────────────────┤
│ ６ │甲○○共同意圖為自己不法之所有，以詐術使人將本人之物交付，│
│    │處有期徒刑參月，減為有期徒刑壹月又拾伍日。                │
├──┼─────────────────────────────┤
│ ７ │甲○○共同意圖為自己不法之所有，以詐術使人將本人之物交付，│
│    │處有期徒刑參月，減為有期徒刑壹月又拾伍日。                │
├──┼─────────────────────────────┤
│ ８ │甲○○共同意圖為自己不法之所有，以詐術使人將本人之物交付，│
│    │處有期徒刑參月，減為有期徒刑壹月又拾伍日。                │
├──┼─────────────────────────────┤
│ ９ │甲○○共同意圖為自己不法之所有，以詐術使人將本人之物交付，│
│    │處有期徒刑參月，減為有期徒刑壹月又拾伍日。                │
├──┼─────────────────────────────┤
│ １０ │甲○○共同意圖為自己不法之所有，以詐術使人將本人之物交付，│
│    │處有期徒刑參月，減為有期徒刑壹月又拾伍日。                │
├──┼─────────────────────────────┤
│  │甲○○共同意圖為自己不法之所有，以詐術使人將本人之物交付，│
│    │處有期徒刑參月，減為有期徒刑壹月又拾伍日。                │
├──┼─────────────────────────────┤
│  │甲○○共同意圖為自己不法之所有，以詐術使人將本人之物交付，│
│    │處有期徒刑參月，減為有期徒刑壹月又拾伍日。                │
├──┼─────────────────────────────┤
│  │甲○○共同意圖為自己不法之所有，以詐術使人將本人之物交付，│
│    │處有期徒刑參月，減為有期徒刑壹月又拾伍日。                │
├──┼─────────────────────────────┤
│  │甲○○共同意圖為自己不法之所有，以詐術使人將本人之物交付，│
│    │處有期徒刑參月，減為有期徒刑壹月又拾伍日。                │
├──┼─────────────────────────────┤
│  │甲○○共同意圖為自己不法之所有，以詐術使人將本人之物交付，│
│    │處有期徒刑參月，減為有期徒刑壹月又拾伍日。                │
├──┼─────────────────────────────┤
│  │甲○○共同意圖為自己不法之所有，以詐術使人將本人之物交付，│
│    │處有期徒刑參月，減為有期徒刑壹月又拾伍日。                │
├──┼─────────────────────────────┤
│  │甲○○共同意圖為自己不法之所有，以詐術使人將本人之物交付，│
│    │處有期徒刑參月，減為有期徒刑壹月又拾伍日。                │
├──┼─────────────────────────────┤
│  │甲○○共同意圖為自己不法之所有，以詐術使人將本人之物交付，│
│    │處有期徒刑參月，減為有期徒刑壹月又拾伍日。                │
├──┼─────────────────────────────┤
│  │甲○○共同意圖為自己不法之所有，以詐術使人將本人之物交付，│
│    │處有期徒刑參月，減為有期徒刑壹月又拾伍日。                │
├──┼─────────────────────────────┤
│  │甲○○共同意圖為自己不法之所有，以詐術使人將本人之物交付，│
│    │處有期徒刑參月，減為有期徒刑壹月又拾伍日。                │
├──┼─────────────────────────────┤
│  │甲○○共同意圖為自己不法之所有，以詐術使人將本人之物交付，│
│    │處有期徒刑參月，減為有期徒刑壹月又拾伍日。                │
├──┼─────────────────────────────┤
│  │甲○○共同意圖為自己不法之所有，以詐術使人將本人之物交付，│
│    │處有期徒刑參月，減為有期徒刑壹月又拾伍日。                │
├──┼─────────────────────────────┤
│  │甲○○共同意圖為自己不法之所有，以詐術使人將本人之物交付，│
│    │處有期徒刑參月，減為有期徒刑壹月又拾伍日。                │
├──┼─────────────────────────────┤
│  │甲○○共同意圖為自己不法之所有，以詐術使人將本人之物交付，│
│    │處有期徒刑參月，減為有期徒刑壹月又拾伍日。                │
├──┼─────────────────────────────┤
│  │甲○○共同意圖為自己不法之所有，以詐術使人將本人之物交付，│
│    │處有期徒刑參月，減為有期徒刑壹月又拾伍日。                │
├──┼─────────────────────────────┤
│  │甲○○共同意圖為自己不法之所有，以詐術使人將本人之物交付，│
│    │處有期徒刑參月，減為有期徒刑壹月又拾伍日。                │
├──┼─────────────────────────────┤
│  │甲○○共同意圖為自己不法之所有，以詐術使人將本人之物交付，│
│    │處有期徒刑參月，減為有期徒刑壹月又拾伍日。                │
├──┼─────────────────────────────┤
│  │甲○○共同意圖為自己不法之所有，以詐術使人將本人之物交付，│
│    │處有期徒刑參月，減為有期徒刑壹月又拾伍日。                │
├──┼─────────────────────────────┤
│  │甲○○共同意圖為自己不法之所有，以詐術使人將本人之物交付，│
│    │處有期徒刑參月，減為有期徒刑壹月又拾伍日。                │
├──┼─────────────────────────────┤
│  │甲○○共同意圖為自己不法之所有，以詐術使人將本人之物交付，│
│    │處有期徒刑參月，減為有期徒刑壹月又拾伍日。                │
├──┼─────────────────────────────┤
│  │甲○○共同意圖為自己不法之所有，以詐術使人將本人之物交付，│
│    │處有期徒刑參月，減為有期徒刑壹月又拾伍日。                │
├──┼─────────────────────────────┤
│  │甲○○共同意圖為自己不法之所有，以詐術使人將本人之物交付，│
│    │處有期徒刑參月，減為有期徒刑壹月又拾伍日。                │
├──┼─────────────────────────────┤
│  │甲○○共同意圖為自己不法之所有，以詐術使人將本人之物交付，│
│    │處有期徒刑參月，減為有期徒刑壹月又拾伍日。                │
├──┼─────────────────────────────┤
│  │甲○○共同意圖為自己不法之所有，以詐術使人將本人之物交付，│
│    │處有期徒刑參月，減為有期徒刑壹月又拾伍日。                │
├──┼─────────────────────────────┤
│  │甲○○共同意圖為自己不法之所有，以詐術使人將本人之物交付，│
│    │處有期徒刑參月，減為有期徒刑壹月又拾伍日。                │
├──┼─────────────────────────────┤
│  │甲○○共同意圖為自己不法之所有，以詐術使人將本人之物交付，│
│    │處有期徒刑參月，減為有期徒刑壹月又拾伍日。                │
├──┼─────────────────────────────┤
│  │甲○○共同意圖為自己不法之所有，以詐術使人將本人之物交付，│
│    │處有期徒刑參月，減為有期徒刑壹月又拾伍日。                │
├──┼─────────────────────────────┤
│  │甲○○共同意圖為自己不法之所有，以詐術使人將本人之物交付，│
│    │處有期徒刑參月，減為有期徒刑壹月又拾伍日。                │
├──┼─────────────────────────────┤
│  │甲○○共同意圖為自己不法之所有，以詐術使人將本人之物交付，│
│    │處有期徒刑參月，減為有期徒刑壹月又拾伍日。                │
├──┼─────────────────────────────┤
│  │甲○○共同意圖為自己不法之所有，以詐術使人將本人之物交付，│
│    │處有期徒刑參月，減為有期徒刑壹月又拾伍日。                │
├──┼─────────────────────────────┤
│  │甲○○共同意圖為自己不法之所有，以詐術使人將本人之物交付，│
│    │處有期徒刑參月，減為有期徒刑壹月又拾伍日。                │
├──┼─────────────────────────────┤
│  │甲○○共同意圖為自己不法之所有，以詐術使人將本人之物交付，│
│    │處有期徒刑參月，減為有期徒刑壹月又拾伍日。                │
├──┼─────────────────────────────┤
│  │甲○○共同意圖為自己不法之所有，以詐術使人將本人之物交付，│
│    │處有期徒刑參月，減為有期徒刑壹月又拾伍日。                │
├──┼─────────────────────────────┤
│  │甲○○共同意圖為自己不法之所有，以詐術使人將本人之物交付，│
│    │處有期徒刑參月，減為有期徒刑壹月又拾伍日。                │
├──┼─────────────────────────────┤
│  │甲○○共同意圖為自己不法之所有，以詐術使人將本人之物交付，│
│    │處有期徒刑參月，減為有期徒刑壹月又拾伍日。                │
├──┼─────────────────────────────┤
│  │甲○○共同意圖為自己不法之所有，以詐術使人將本人之物交付，│
│    │處有期徒刑參月，減為有期徒刑壹月又拾伍日。                │
├──┼─────────────────────────────┤
│  │甲○○共同意圖為自己不法之所有，以詐術使人將本人之物交付，│
│    │處有期徒刑參月，減為有期徒刑壹月又拾伍日。                │
├──┼─────────────────────────────┤
│  │甲○○共同意圖為自己不法之所有，以詐術使人將本人之物交付，│
│    │處有期徒刑參月，減為有期徒刑壹月又拾伍日。                │
├──┼─────────────────────────────┤
│  │甲○○共同意圖為自己不法之所有，以詐術使人將本人之物交付，│
│    │處有期徒刑參月，減為有期徒刑壹月又拾伍日。                │
├──┼─────────────────────────────┤
│  │甲○○共同意圖為自己不法之所有，以詐術使人將本人之物交付，│
│    │處有期徒刑參月，減為有期徒刑壹月又拾伍日。                │
├──┼─────────────────────────────┤
│  │甲○○共同意圖為自己不法之所有，以詐術使人將本人之物交付，│
│    │處有期徒刑參月，減為有期徒刑壹月又拾伍日。                │
├──┼─────────────────────────────┤
│  │甲○○共同意圖為自己不法之所有，以詐術使人將本人之物交付，│
│    │處有期徒刑參月，減為有期徒刑壹月又拾伍日。                │
├──┼─────────────────────────────┤
│  │甲○○共同意圖為自己不法之所有，以詐術使人將本人之物交付，│
│    │處有期徒刑參月，減為有期徒刑壹月又拾伍日。                │
├──┼─────────────────────────────┤
│  │甲○○共同意圖為自己不法之所有，以詐術使人將本人之物交付，│
│    │處有期徒刑參月，減為有期徒刑壹月又拾伍日。                │
├──┼─────────────────────────────┤
│  │甲○○共同意圖為自己不法之所有，以詐術使人將本人之物交付，│
│    │處有期徒刑參月，減為有期徒刑壹月又拾伍日。                │
├──┼─────────────────────────────┤
│  │甲○○共同意圖為自己不法之所有，以詐術使人將本人之物交付，│
│    │處有期徒刑參月，減為有期徒刑壹月又拾伍日。                │
├──┼─────────────────────────────┤
│  │甲○○共同意圖為自己不法之所有，以詐術使人將本人之物交付，│
│    │處有期徒刑參月，減為有期徒刑壹月又拾伍日。                │
├──┼─────────────────────────────┤
│  │甲○○共同意圖為自己不法之所有，以詐術使人將本人之物交付，│
│    │處有期徒刑參月，減為有期徒刑壹月又拾伍日。                │
├──┼─────────────────────────────┤
│  │甲○○共同意圖為自己不法之所有，以詐術使人將本人之物交付，│
│    │處有期徒刑參月，減為有期徒刑壹月又拾伍日。                │
├──┼─────────────────────────────┤
│  │甲○○共同意圖為自己不法之所有，以詐術使人將本人之物交付，│
│    │處有期徒刑參月，減為有期徒刑壹月又拾伍日。                │
├──┼─────────────────────────────┤
│  │甲○○共同意圖為自己不法之所有，以詐術使人將本人之物交付，│
│    │處有期徒刑參月，減為有期徒刑壹月又拾伍日。                │
├──┼─────────────────────────────┤
│  │甲○○共同意圖為自己不法之所有，以詐術使人將本人之物交付，│
│    │處有期徒刑參月，減為有期徒刑壹月又拾伍日。                │
├──┼─────────────────────────────┤
│  │甲○○共同意圖為自己不法之所有，以詐術使人將本人之物交付，│
│    │處有期徒刑參月，減為有期徒刑壹月又拾伍日。                │
├──┼─────────────────────────────┤
│  │甲○○共同意圖為自己不法之所有，以詐術使人將本人之物交付，│
│    │處有期徒刑參月，減為有期徒刑壹月又拾伍日。                │
├──┼─────────────────────────────┤
│  │甲○○共同意圖為自己不法之所有，以詐術使人將本人之物交付，│
│    │處有期徒刑參月，減為有期徒刑壹月又拾伍日。                │
├──┼─────────────────────────────┤
│  │甲○○共同意圖為自己不法之所有，以詐術使人將本人之物交付，│
│    │處有期徒刑參月，減為有期徒刑壹月又拾伍日。                │
├──┼─────────────────────────────┤
│  │甲○○共同意圖為自己不法之所有，以詐術使人將本人之物交付，│
│    │處有期徒刑參月，減為有期徒刑壹月又拾伍日。                │
├──┼─────────────────────────────┤
│  │甲○○共同意圖為自己不法之所有，以詐術使人將本人之物交付，│
│    │處有期徒刑參月，減為有期徒刑壹月又拾伍日。                │
├──┼─────────────────────────────┤
│  │甲○○共同意圖為自己不法之所有，以詐術使人將本人之物交付，│
│    │處有期徒刑參月，減為有期徒刑壹月又拾伍日。                │
├──┼─────────────────────────────┤
│  │甲○○共同意圖為自己不法之所有，以詐術使人將本人之物交付，│
│    │處有期徒刑參月，減為有期徒刑壹月又拾伍日。                │
├──┼─────────────────────────────┤
│  │甲○○共同意圖為自己不法之所有，以詐術使人將本人之物交付，│
│    │處有期徒刑參月，減為有期徒刑壹月又拾伍日。                │
├──┼─────────────────────────────┤
│  │甲○○共同意圖為自己不法之所有，以詐術使人將本人之物交付，│
│    │處有期徒刑參月，減為有期徒刑壹月又拾伍日。                │
├──┼─────────────────────────────┤
│  │甲○○共同意圖為自己不法之所有，以詐術使人將本人之物交付，│
│    │處有期徒刑參月，減為有期徒刑壹月又拾伍日。                │
├──┼─────────────────────────────┤
│  │甲○○共同意圖為自己不法之所有，以詐術使人將本人之物交付，│
│    │處有期徒刑參月，減為有期徒刑壹月又拾伍日。                │
├──┼─────────────────────────────┤
│  │甲○○共同意圖為自己不法之所有，以詐術使人將本人之物交付，│
│    │處有期徒刑參月，減為有期徒刑壹月又拾伍日。                │
└──┴─────────────────────────────┘
附表二：
┌──┬───┬──────┬──────┬───────┬───────────┬──────┬─────┐
│編號│被害人│  聯繫時間  │詐 欺 方 式 │匯款、轉帳時間│ 匯    入    帳    戶 │匯 款 金 額 │   備註   │
│    │      │            │            │              │                      │            │          │
├──┼───┼──────┼──────┼───────┼───────────┼──────┼─────┤
│ １ │子○○│95年03月07日│被害人撥打報│95年03月16日、│郵局                │22萬1,500元 │公訴補充理│
│    │      │            │紙刊登電話欲│95年03月17日、│  00000000000000000   │            │由書附件誤│
│    │      │            │辦理貸款，惟│95年03月20日、│                      │            │載詐欺時間│
│    │      │            │姓名年籍不詳│95年03月21日、│                      │            │為96.01.11│
│    │      │            │男子佯稱需先│95年03月22日、│                      │            │          │
│    │      │            │繳交代辦費等│95年03月23日  │                      │            │          │
│    │      │            │語，致被害人│              │                      │            │          │
│    │      │            │陷於錯誤而匯│              │                      │            │          │
│    │      │            │款至右揭帳戶│              │                      │            │          │
│    │      │            │。          │              │                      │            │          │
├──┼───┼──────┼──────┼───────┼───────────┼──────┼─────┤
│ ２ │吳魏惠│95年06月01日│姓名年籍不詳│95年06月01日、│華僑銀行            │12萬8,932元 │          │
│    │珍    │            │人士撥打電話│95年06月02日、│  00000000000000000   │            │          │
│    │      │            │向被害人推銷│95年06月05日、│台灣銀行            │            │          │
│    │      │            │貸款事宜，並│95年06月15日、│  000000000000000     │            │          │
│    │      │            │佯稱需先繳交│95年06月20日、│慶豐銀行            │            │          │
│    │      │            │律師費及保證│95年06月21日、│  000000000000000000  │            │          │
│    │      │            │金始能撥款等│95年06月26日  │台中商業銀行        │            │          │
│    │      │            │語，致被害人│              │  000000000000000     │            │          │
│    │      │            │陷於錯誤而陸│              │郵局                │            │          │
│    │      │            │續匯款至右揭│              │  00000000000000000   │            │          │
│    │      │            │帳戶。      │              │                      │            │          │
├──┼───┼──────┼──────┼───────┼───────────┼──────┼─────┤
│ ３ │Ｈ○○│95年06月13日│被害人撥打報│95年06月14日、│第一商業銀行        │161萬2,024元│公訴補充理│
│    │      │            │紙刊登電話欲│95年06月21日、│  0000000000000000    │            │由書附件誤│
│    │      │            │辦理貸款，卻│95年07月21日、│台南企銀            │            │載詐欺時間│
│    │      │            │遭姓名年籍不│96年01月03日、│  000000000000000     │            │為95.06.14│
│    │      │            │詳人士詐欺，│96年01月03日等│華僑銀行            │            │          │
│    │      │            │致被害人陷於│              │  00000000000000000   │            │          │
│    │      │            │錯誤而陸續匯│              │郵局                │            │          │
│    │      │            │款至右揭帳戶│              │  00000000000000000   │            │          │
│    │      │            │。          │              │郵局                │            │          │
│    │      │            │            │              │  00000000000000000   │            │          │
│    │      │            │            │              │寶華銀行            │            │          │
│    │      │            │            │              │  000000000000000     │            │          │
│    │      │            │            │              │新光銀行            │            │          │
│    │      │            │            │              │  0000000000000000    │            │          │
│    │      │            │            │              │台中商銀            │            │          │
│    │      │            │            │              │  000000000000000     │            │          │
│    │      │            │            │              │台南企銀            │            │          │
│    │      │            │            │              │  000000000000000     │            │          │
│    │      │            │            │              │台南企銀            │            │          │
│    │      │            │            │              │  000000000000000     │            │          │
│    │      │            │            │              │郵局                │            │          │
│    │      │            │            │              │  00000000000000000   │            │          │
│    │      │            │            │              │郵局                │            │          │
│    │      │            │            │              │  00000000000000000   │            │          │
│    │      │            │            │              │彰化銀行            │            │          │
│    │      │            │            │              │  00000000000000000   │            │          │
│    │      │            │            │              │台南企銀            │            │          │
│    │      │            │            │              │  000000000000000     │            │          │
│    │      │            │            │              │金庫銀行            │            │          │
│    │      │            │            │              │  0000000000000000    │            │          │
│    │      │            │            │              │金庫銀行            │            │          │
│    │      │            │            │              │  0000000000000000    │            │          │
├──┼───┼──────┼──────┼───────┼───────────┼──────┼─────┤
│ ４ │Ｓ○○│95年06月15日│被害人撥打報│95年06月16日、│慶豐銀行            │37萬500元   │          │
│    │      │            │紙刊登電話借│95年06月19日、│  00000000000000      │            │          │
│    │      │            │錢，惟姓名年│95年06月20日、│郵局                │            │          │
│    │      │            │籍不詳人士佯│95年06月21日、│  00000000000000      │            │          │
│    │      │            │稱被害人無財│95年06月30日  │郵局                │            │          │
│    │      │            │力證明，需先│              │  00000000000000      │            │          │
│    │      │            │繳交費用等語│              │郵局                │            │          │
│    │      │            │，致被害人陷│              │  00000000000000      │            │          │
│    │      │            │於錯誤而陸續│              │                      │            │          │
│    │      │            │匯款至右揭帳│              │                      │            │          │
│    │      │            │戶。        │              │                      │            │          │
├──┼───┼──────┼──────┼───────┼───────────┼──────┼─────┤
│ ５ │黃瓊玄│95年06月17日│被害人撥打報│95年06月19日、│金庫銀行            │78萬4,784元 │          │
│    │      │            │紙刊登電話欲│95年06月20日、│  0000000000000000    │            │          │
│    │      │            │辦理貸款，惟│95年06月21日、│金庫銀行            │            │          │
│    │      │            │姓名年籍不詳│95年06月22日至│  0000000000000000    │            │          │
│    │      │            │女子佯稱需先│95年07月13日  │彰化銀行            │            │          │
│    │      │            │繳交信用保險│              │  00000000000000000   │            │          │
│    │      │            │費等語，致被│              │台北富邦            │            │          │
│    │      │            │害人陷於錯誤│              │  000000000000000     │            │          │
│    │      │            │而陸續匯款至│              │國泰世華            │            │          │
│    │      │            │右揭帳戶。  │              │  000000000000000     │            │          │
│    │      │            │            │              │兆豐銀行            │            │          │
│    │      │            │            │              │  00000000000000      │            │          │
│    │      │            │            │              │郵局                │            │          │
│    │      │            │            │              │  00000000000000000   │            │          │
│    │      │            │            │              │遠東銀行            │            │          │
│    │      │            │            │              │  00000000000000000   │            │          │
├──┼───┼──────┼──────┼───────┼───────────┼──────┼─────┤
│ ６ │未○○│95年06月22日│被害人撥打報│95年06月22日、│郵局                │18萬5,300元 │          │
│    │      │之前某時    │紙刊登電話欲│95年06月23日、│  00000000000000000   │            │          │
│    │      │            │辦理貸款，惟│95年06月26日、│郵局                │            │          │
│    │      │            │姓名年籍不詳│95年07月11日  │  00000000000000000   │            │          │
│    │      │            │人士佯稱需先│              │郵局                │            │          │
│    │      │            │繳信用保險費│              │  00000000000000000   │            │          │
│    │      │            │及保證金等語│              │                      │            │          │
│    │      │            │，致被害人陷│              │                      │            │          │
│    │      │            │於錯誤而陸續│              │                      │            │          │
│    │      │            │匯款至右揭帳│              │                      │            │          │
│    │      │            │戶。        │              │                      │            │          │
├──┼───┼──────┼──────┼───────┼───────────┼──────┼─────┤
│ ７ │申○○│95年07月03日│被害人撥打報│95年07月03日、│郵局                │8萬3,200元  │          │
│    │      │之前某時    │紙刊登電話欲│95年07月05日、│  00000000000000000   │            │          │
│    │      │            │辦理貸款，惟│95年07月07日、│郵局                │            │          │
│    │      │            │姓名年籍不詳│95年07月11日  │  00000000000000000   │            │          │
│    │      │            │人士佯稱需先│              │中國商銀            │            │          │
│    │      │            │繳交保險費等│              │  00000000000         │            │          │
│    │      │            │語，致被害人│              │                      │            │          │
│    │      │            │陷於錯誤而陸│              │                      │            │          │
│    │      │            │續匯款至右揭│              │                      │            │          │
│    │      │            │帳戶。      │              │                      │            │          │
├──┼───┼──────┼──────┼───────┼───────────┼──────┼─────┤
│ ８ │李重辛│95年07月04日│姓名年籍不詳│95年07月07日、│金庫銀行            │2萬3,000元  │          │
│    │      │            │人士撥打電話│95年07月14日  │  0000000000000000    │            │          │
│    │      │            │予被害人，假│              │中國商銀            │            │          │
│    │      │            │借銀行貸款名│              │  00000000000         │            │          │
│    │      │            │義，致被害人│              │                      │            │          │
│    │      │            │陷於錯誤而陸│              │                      │            │          │
│    │      │            │續匯款至右揭│              │                      │            │          │
│    │      │            │帳戶。      │              │                      │            │          │
│    │      │            │            │              │                      │            │          │
├──┼───┼──────┼──────┼───────┼───────────┼──────┼─────┤
│ ９ │Ｒ○○│95年07月05日│被害人撥打報│95年07月05日、│兆豐銀行            │21萬7,720元 │          │
│    │      │之前某時    │紙刊登電話欲│95年07月06日、│  00000000000000      │            │          │
│    │      │            │辦理貸款，惟│95年07月07日、│郵局                │            │          │
│    │      │            │姓名年籍不詳│95年07月10日、│  00000000000000000   │            │          │
│    │      │            │人士佯稱需先│95年07月11日  │郵局                │            │          │
│    │      │            │繳交信用保險│              │  00000000000000000   │            │          │
│    │      │            │費等語，致被│              │                      │            │          │
│    │      │            │害人陷於錯誤│              │                      │            │          │
│    │      │            │而陸續匯款至│              │                      │            │          │
│    │      │            │右揭帳戶。  │              │                      │            │          │
├──┼───┼──────┼──────┼───────┼───────────┼──────┼─────┤
│ １０ │Ｕ○○│95年07月05日│被害人撥打報│95年07月06日、│金庫銀行            │2萬4,200元  │          │
│    │      │            │紙刊登電話借│95年07月14日  │  0000000000000       │            │          │
│    │      │            │錢，惟姓名年│              │郵局                │            │          │
│    │      │            │籍不詳人士佯│              │  00000000000000000   │            │          │
│    │      │            │稱需先繳交保│              │                      │            │          │
│    │      │            │險費等語，致│              │                      │            │          │
│    │      │            │被害人陷於錯│              │                      │            │          │
│    │      │            │誤而陸續匯款│              │                      │            │          │
│    │      │            │至右揭帳戶。│              │                      │            │          │
├──┼───┼──────┼──────┼───────┼───────────┼──────┼─────┤
│  │ｔ○○│95年07月11日│被害人撥打報│95年07月12日  │寶華銀行            │6,424元     │          │
│    │      │            │紙刊登電話欲│              │  000000000000000     │            │          │
│    │      │            │辦理貸款，惟│              │                      │            │          │
│    │      │            │姓名年籍不詳│              │                      │            │          │
│    │      │            │人士佯稱需先│              │                      │            │          │
│    │      │            │繳交手續費等│              │                      │            │          │
│    │      │            │語，致被害人│              │                      │            │          │
│    │      │            │陷於錯誤而匯│              │                      │            │          │
│    │      │            │款至右揭帳戶│              │                      │            │          │
│    │      │            │。          │              │                      │            │          │
├──┼───┼──────┼──────┼───────┼───────────┼──────┼─────┤
│  │黃○○│95年07月13日│被害人撥打報│95年07月14日  │金庫銀行            │1萬6,800元  │          │
│    │      │            │紙刊登電話欲│              │  0000000000000000    │            │          │
│    │      │            │辦理貸款，惟│              │中國商銀            │            │          │
│    │      │            │姓名年籍不詳│              │  00000000000000      │            │          │
│    │      │            │人士佯稱需先│              │                      │            │          │
│    │      │            │繳交保險費等│              │                      │            │          │
│    │      │            │語，致被害人│              │                      │            │          │
│    │      │            │陷於錯誤而陸│              │                      │            │          │
│    │      │            │續匯款至右揭│              │                      │            │          │
│    │      │            │帳戶。      │              │                      │            │          │
├──┼───┼──────┼──────┼───────┼───────────┼──────┼─────┤
│  │ｏ○○│95年07月24日│被害人撥打報│95年07月24日、│郵局                │38萬9,000元 │          │
│    │      │            │紙刊登電話欲│95年07月31日、│  00000000000000000   │            │          │
│    │      │            │辦理貸款，惟│95年08月02日、│郵局                │            │          │
│    │      │            │姓名年籍不詳│95年08月16日  │  00000000000000000   │            │          │
│    │      │            │人士佯稱需先│              │郵局                │            │          │
│    │      │            │繳交費用等語│              │  00000000000000000   │            │          │
│    │      │            │，致被害人陷│              │郵局                │            │          │
│    │      │            │於錯誤而陸續│              │  00000000000000000   │            │          │
│    │      │            │匯款至右揭帳│              │                      │            │          │
│    │      │            │戶。        │              │                      │            │          │
├──┼───┼──────┼──────┼───────┼───────────┼──────┼─────┤
│  │ｓ○○│95年07月25日│被害人撥打報│95年07月26日、│郵局                │2萬2,000元  │          │
│    │      │            │紙刊登電話欲│95年07月27日  │  00000000000000000   │            │          │
│    │      │            │辦理貸款，惟│              │                      │            │          │
│    │      │            │姓名年籍不詳│              │                      │            │          │
│    │      │            │人士佯稱需先│              │                      │            │          │
│    │      │            │繳交徵信費等│              │                      │            │          │
│    │      │            │語，致被害人│              │                      │            │          │
│    │      │            │陷於錯誤而匯│              │                      │            │          │
│    │      │            │款至右揭帳戶│              │                      │            │          │
│    │      │            │。          │              │                      │            │          │
├──┼───┼──────┼──────┼───────┼───────────┼──────┼─────┤
│  │己○○│95年07月27日│被害人撥打報│95年07月27日、│郵局                │12萬3,470元 │公訴補充理│
│    │      │之前某時    │紙刊登電話欲│95年07月28日、│  00000000000000000   │            │由書附件誤│
│    │      │            │辦理貸款，惟│95年07月31日、│郵局                │            │載匯款金額│
│    │      │            │姓名年籍不詳│95年08月02日  │  00000000000000000   │            │為12萬3,48│
│    │      │            │人士佯稱需先│              │郵局                │            │0 元      │
│    │      │            │繳交費用等語│              │  00000000000000000   │            │          │
│    │      │            │，致被害人陷│              │                      │            │          │
│    │      │            │於錯誤而陸續│              │                      │            │          │
│    │      │            │匯款至右揭帳│              │                      │            │          │
│    │      │            │戶。        │              │                      │            │          │
├──┼───┼──────┼──────┼───────┼───────────┼──────┼─────┤
│  │Ｏ○○│95年08月01日│被害人撥打報│95年08月04日、│台中商銀            │40萬8,630元 │          │
│    │      │            │紙刊登電話欲│95年08月07日、│  000000000000000     │            │          │
│    │      │            │辦理貸款，惟│95年08月11日、│三信商銀            │            │          │
│    │      │            │姓名年籍不詳│95年05月15日、│  0000000000000       │            │          │
│    │      │            │男子佯稱需先│95年08月16日、│郵局                │            │          │
│    │      │            │繳交徵信費、│95年08月21日、│  00000000000000000   │            │          │
│    │      │            │公證費及保證│95年08月22日、│郵局                │            │          │
│    │      │            │金等語，致被│95年08月23日、│  00000000000000000   │            │          │
│    │      │            │害人陷於錯誤│95年08月24日、│郵局                │            │          │
│    │      │            │而陸續匯款至│95年08月25日、│  00000000000000000   │            │          │
│    │      │            │右揭帳戶。  │95年08月29日、│郵局                │            │          │
│    │      │            │            │95年09月06日、│  00000000000000000   │            │          │
│    │      │            │            │95年09月07日  │郵局                │            │          │
│    │      │            │            │              │  00000000000000000   │            │          │
├──┼───┼──────┼──────┼───────┼───────────┼──────┼─────┤
│  │洪嘉應│95年08月07日│被害人撥打報│95年08月07日至│華南銀行            │3萬4,600元  │          │
│    │      │之前某時    │紙刊登電話欲│95年09月01日  │  0000000000000000    │            │          │
│    │      │            │辦理貸款，惟│              │郵局                │            │          │
│    │      │            │姓名年籍不詳│              │  00000000000000000   │            │          │
│    │      │            │男子佯稱需先│              │郵局                │            │          │
│    │      │            │繳交手續費等│              │  00000000000000000   │            │          │
│    │      │            │語，致被害人│              │郵局                │            │          │
│    │      │            │陷於錯誤而陸│              │  00000000000000000   │            │          │
│    │      │            │續匯款至右揭│              │                      │            │          │
│    │      │            │帳戶。      │              │                      │            │          │
├──┼───┼──────┼──────┼───────┼───────────┼──────┼─────┤
│  │ｒ○○│95年08月07日│被害人撥打報│95年08月07日  │台中商銀            │7,623元     │          │
│    │      │之前某時    │紙刊登電話欲│              │  000000000000000     │            │          │
│    │      │            │辦理貸款，惟│              │                      │            │          │
│    │      │            │姓名年籍不詳│              │                      │            │          │
│    │      │            │男子佯稱需先│              │                      │            │          │
│    │      │            │繳律師費等語│              │                      │            │          │
│    │      │            │，致被害人陷│              │                      │            │          │
│    │      │            │於錯誤而匯款│              │                      │            │          │
│    │      │            │至右揭帳戶。│              │                      │            │          │
├──┼───┼──────┼──────┼───────┼───────────┼──────┼─────┤
│  │ｂ○○│95年08月09日│被害人撥打報│95年08月09日、│華僑銀行            │3萬1,500元  │          │
│    │      │            │紙刊登電話借│95年08月10日、│  00000000000000      │            │          │
│    │      │            │錢，惟姓名年│95年08月18日  │新光銀行            │            │          │
│    │      │            │籍不詳人士佯│              │  0000000000000000    │            │          │
│    │      │            │稱被害人需先│              │郵局                │            │          │
│    │      │            │繳交法院公文│              │  00000000000000000   │            │          │
│    │      │            │費等語，致被│              │                      │            │          │
│    │      │            │害人陷於錯誤│              │                      │            │          │
│    │      │            │而陸續匯款至│              │                      │            │          │
│    │      │            │右揭帳戶。  │              │                      │            │          │
├──┼───┼──────┼──────┼───────┼───────────┼──────┼─────┤
│  │Ｅ○○│95年08月14日│被害人撥打報│95年08月14日  │郵局                │5,200元     │          │
│    │      │            │紙刊登電話借│              │  00000000000000      │            │          │
│    │      │            │錢，惟姓名年│              │                      │            │          │
│    │      │            │籍不詳人士佯│              │                      │            │          │
│    │      │            │稱需先繳交律│              │                      │            │          │
│    │      │            │師費等語，致│              │                      │            │          │
│    │      │            │被害人陷於錯│              │                      │            │          │
│    │      │            │誤而匯款至右│              │                      │            │          │
│    │      │            │揭帳戶。    │              │                      │            │          │
├──┼───┼──────┼──────┼───────┼───────────┼──────┼─────┤
│  │Ｌ○○│95年08月18日│被害人撥打報│95年08月22日  │郵局                │2萬元       │          │
│    │      │            │紙刊登電話欲│              │  00000000000000000   │            │          │
│    │      │            │辦理貸款，惟│              │                      │            │          │
│    │      │            │姓名年籍不詳│              │                      │            │          │
│    │      │            │人士佯稱需先│              │                      │            │          │
│    │      │            │繳交保全費及│              │                      │            │          │
│    │      │            │保險費等語，│              │                      │            │          │
│    │      │            │致被害人陷於│              │                      │            │          │
│    │      │            │錯誤而匯款至│              │                      │            │          │
│    │      │            │右揭帳戶。  │              │                      │            │          │
├──┼───┼──────┼──────┼───────┼───────────┼──────┼─────┤
│  │Ａ○○│95年08月24日│被害人撥打報│95年08月25日  │彰化銀行            │2萬8,800元  │          │
│    │      │            │紙刊登電話欲│              │  000000000000000     │            │          │
│    │      │            │辦理貸款，惟│              │                      │            │          │
│    │      │            │姓名年籍不詳│              │                      │            │          │
│    │      │            │人士佯稱需先│              │                      │            │          │
│    │      │            │繳交保險費等│              │                      │            │          │
│    │      │            │語，致被害人│              │                      │            │          │
│    │      │            │陷於錯誤而匯│              │                      │            │          │
│    │      │            │款至右揭帳戶│              │                      │            │          │
│    │      │            │。          │              │                      │            │          │
├──┼───┼──────┼──────┼───────┼───────────┼──────┼─────┤
│  │ｊ○○│95年08月28日│被害人撥打報│95年09月11日、│合作金庫            │46萬8,800元 │          │
│    │      │            │紙刊登電話欲│95年09月12日  │  0000000000000000    │            │          │
│    │      │            │辦理貸款，惟│              │銀行                │            │          │
│    │      │            │姓名年籍不詳│              │  0000000000000       │            │          │
│    │      │            │人士佯稱需先│              │郵局                │            │          │
│    │      │            │繳交律師費、│              │  00000000000000000   │            │          │
│    │      │            │手續費及銀行│              │                      │            │          │
│    │      │            │徵信費等語，│              │                      │            │          │
│    │      │            │致被害人陷於│              │                      │            │          │
│    │      │            │錯誤而陸續匯│              │                      │            │          │
│    │      │            │款至右揭帳戶│              │                      │            │          │
│    │      │            │。          │              │                      │            │          │
├──┼───┼──────┼──────┼───────┼───────────┼──────┼─────┤
│  │宇○○│95年08月29日│被害人撥打報│95年08月29日、│郵局                │22萬5,000元 │          │
│    │      │之前某時    │紙刊登電話欲│95年09月01日、│  00000000000000000   │            │          │
│    │      │            │辦理貸款，惟│95年09月04日、│郵局                │            │          │
│    │      │            │姓名年籍不詳│95年09月05日、│  00000000000000000   │            │          │
│    │      │            │人士佯稱需先│95年09月06日、│郵局                │            │          │
│    │      │            │繳交手續費等│95年09月08日  │  00000000000000000   │            │          │
│    │      │            │語，致被害人│              │郵局                │            │          │
│    │      │            │陷於錯誤而陸│              │  00000000000000000   │            │          │
│    │      │            │續匯款至右揭│              │                      │            │          │
│    │      │            │帳戶。      │              │                      │            │          │
├──┼───┼──────┼──────┼───────┼───────────┼──────┼─────┤
│  │Ｚ○○│95年08月29日│被害人撥打報│95年08月29日、│華僑銀行            │23萬7,600元 │          │
│    │      │            │紙刊登電話欲│95年08月31日、│  0000000000000000000 │            │          │
│    │      │            │辦理貸款，惟│95 年9月01日等│台中商銀            │            │          │
│    │      │            │姓名年籍不詳│              │  000000000000000     │            │          │
│    │      │            │人士佯稱需先│              │金庫銀行            │            │          │
│    │      │            │繳交律師費等│              │  0000000000000000    │            │          │
│    │      │            │語，致被害人│              │                      │            │          │
│    │      │            │陷於錯誤而陸│              │                      │            │          │
│    │      │            │續匯款至右揭│              │                      │            │          │
│    │      │            │帳戶。      │              │                      │            │          │
├──┼───┼──────┼──────┼───────┼───────────┼──────┼─────┤
│  │Ｘ○○│95年08月30日│姓名年籍不詳│95年08月30日、│郵局                │5萬2,024元  │          │
│    │      │            │男子向被害人│95年08月31日、│  00000000000000000   │            │          │
│    │      │            │佯稱代辦信用│95年09月01日  │                      │            │          │
│    │      │            │貸款需先繳交│              │                      │            │          │
│    │      │            │費用等語，致│              │                      │            │          │
│    │      │            │被害人陷於錯│              │                      │            │          │
│    │      │            │誤而匯款至右│              │                      │            │          │
│    │      │            │揭帳戶。    │              │                      │            │          │
├──┼───┼──────┼──────┼───────┼───────────┼──────┼─────┤
│  │壬○○│95年09月01日│被害人撥打報│95年09月01日  │郵局                │1萬1,000元  │          │
│    │      │之前某時    │紙刊登電話欲│              │  0000000000000000000 │            │          │
│    │      │            │辦理貸款，惟│              │                      │            │          │
│    │      │            │姓名年籍不詳│              │                      │            │          │
│    │      │            │男子佯稱需先│              │                      │            │          │
│    │      │            │繳交費用等語│              │                      │            │          │
│    │      │            │，致被害人陷│              │                      │            │          │
│    │      │            │於錯誤而匯款│              │                      │            │          │
│    │      │            │至右揭帳戶。│              │                      │            │          │
├──┼───┼──────┼──────┼───────┼───────────┼──────┼─────┤
│  │辛○○│95年09月06日│姓名年籍不詳│95年09月06日、│金庫銀行            │4萬1,670元  │          │
│    │      │之前某時    │人士撥打電話│95年09月12日、│  0000000000000000    │            │          │
│    │      │            │予被害人，假│95年09月15日  │台中二信            │            │          │
│    │      │            │借銀行貸款名│              │  00000000000000000   │            │          │
│    │      │            │義，致被害人│              │三信商銀            │            │          │
│    │      │            │陷於錯誤而陸│              │  0000000000000       │            │          │
│    │      │            │續匯款至右揭│              │                      │            │          │
│    │      │            │帳戶。      │              │                      │            │          │
├──┼───┼──────┼──────┼───────┼───────────┼──────┼─────┤
│  │Ｇ○○│95年09月10日│被害人撥打報│95年09月11日、│郵局                │4萬8,300元  │          │
│    │      │            │紙刊登電話欲│95年09月12日、│  00000000000000000   │            │          │
│    │      │            │辦理貸款，惟│95年09月14日、│郵局                │            │          │
│    │      │            │姓名年籍不詳│95年09月21日、│  00000000000000000   │            │          │
│    │      │            │男子佯稱需先│95年09月22日、│郵局                │            │          │
│    │      │            │繳交律師費及│95年09月25日、│  00000000000000000   │            │          │
│    │      │            │保證費等語，│95年11月07日  │                      │            │          │
│    │      │            │致被害人陷於│              │                      │            │          │
│    │      │            │錯誤而陸續匯│              │                      │            │          │
│    │      │            │款至右揭帳戶│              │                      │            │          │
│    │      │            │。          │              │                      │            │          │
├──┼───┼──────┼──────┼───────┼───────────┼──────┼─────┤
│  │地○○│95年09月15日│被害人撥打報│95年09月18日  │郵局                │5萬2,800元  │          │
│    │      │            │紙刊登電話欲│              │  00000000000000000   │            │          │
│    │      │            │辦理貸款，惟│              │                      │            │          │
│    │      │            │姓名年籍不詳│              │                      │            │          │
│    │      │            │人士佯稱需先│              │                      │            │          │
│    │      │            │繳交手續費及│              │                      │            │          │
│    │      │            │公證費等語，│              │                      │            │          │
│    │      │            │致被害人陷於│              │                      │            │          │
│    │      │            │錯誤而匯款至│              │                      │            │          │
│    │      │            │右揭帳戶。  │              │                      │            │          │
├──┼───┼──────┼──────┼───────┼───────────┼──────┼─────┤
│  │ｐ○○│95年09月16日│被害人撥打報│95年09月18日  │中華開發            │9萬1,000元  │          │
│    │      │            │紙刊登電話欲│              │  00000000000000      │            │          │
│    │      │            │辦理貸款，惟│              │                      │            │          │
│    │      │            │姓名年籍不詳│              │                      │            │          │
│    │      │            │女子佯稱需先│              │                      │            │          │
│    │      │            │繳交保證金等│              │                      │            │          │
│    │      │            │語，致被害人│              │                      │            │          │
│    │      │            │陷於錯誤而匯│              │                      │            │          │
│    │      │            │款至右揭帳戶│              │                      │            │          │
│    │      │            │。          │              │                      │            │          │
├──┼───┼──────┼──────┼───────┼───────────┼──────┼─────┤
│  │ｎ○○│95年09月20日│被害人撥打報│95年09月20日  │台中二信            │3萬5,087元  │          │
│    │      │之前某時    │紙刊登電話欲│              │  0000000000000000000 │            │          │
│    │      │            │辦理貸款，惟│              │郵局                │            │          │
│    │      │            │姓名年籍不詳│              │  0000000000000000000 │            │          │
│    │      │            │人士佯稱需先│              │                      │            │          │
│    │      │            │繳交手續費等│              │                      │            │          │
│    │      │            │語，致被害人│              │                      │            │          │
│    │      │            │陷於錯誤而陸│              │                      │            │          │
│    │      │            │續匯款至右揭│              │                      │            │          │
│    │      │            │帳戶。      │              │                      │            │          │
├──┼───┼──────┼──────┼───────┼───────────┼──────┼─────┤
│  │丑○○│95年09月26日│被害人撥打報│95年09月26日  │郵局                │1萬3,200元  │公訴補充理│
│    │      │之前某時    │紙刊登電話借│              │  00000000000000000   │            │由書附件誤│
│    │      │            │錢，惟姓名年│              │郵局                │            │載匯款金額│
│    │      │            │籍不詳人士佯│              │  00000000000000000   │            │為3萬1,200│
│    │      │            │稱需先繳交法│              │                      │            │元        │
│    │      │            │院公證費、律│              │                      │            │          │
│    │      │            │師費等語，致│              │                      │            │          │
│    │      │            │被害人陷於錯│              │                      │            │          │
│    │      │            │誤而陸續匯款│              │                      │            │          │
│    │      │            │至右揭帳戶。│              │                      │            │          │
├──┼───┼──────┼──────┼───────┼───────────┼──────┼─────┤
│  │丙○○│95年09月28日│被害人撥打報│95年09月28日、│郵局                │3萬7,800元  │          │
│    │      │            │紙刊登電話欲│95年09月29日、│  00000000000000000   │            │          │
│    │      │            │辦理貸款，惟│95年10月02日  │郵局                │            │          │
│    │      │            │姓名年籍不詳│              │  00000000000000000   │            │          │
│    │      │            │人士佯稱需先│              │                      │            │          │
│    │      │            │繳交法院公證│              │                      │            │          │
│    │      │            │費等語，致被│              │                      │            │          │
│    │      │            │害人陷於錯誤│              │                      │            │          │
│    │      │            │而陸續匯款至│              │                      │            │          │
│    │      │            │右揭帳戶。  │              │                      │            │          │
├──┼───┼──────┼──────┼───────┼───────────┼──────┼─────┤
│  │Ｙ○○│95年09月30日│姓名年籍不詳│95年10月03日、│郵局                │2萬8,600元  │          │
│    │      │            │女子向被害人│95年10月04日  │  00000000000000000   │            │          │
│    │      │            │推銷貸款事宜│              │                      │            │          │
│    │      │            │，並佯稱需先│              │                      │            │          │
│    │      │            │繳交律師費及│              │                      │            │          │
│    │      │            │保全費等語，│              │                      │            │          │
│    │      │            │致被害人陷於│              │                      │            │          │
│    │      │            │錯誤而匯款至│              │                      │            │          │
│    │      │            │右揭帳戶。  │              │                      │            │          │
├──┼───┼──────┼──────┼───────┼───────────┼──────┼─────┤
│  │Ｑ○○│95年10月03日│被害人撥打報│95年10月03日、│郵局                │34萬1,417元 │公訴補充理│
│    │      │            │紙刊登電話欲│95年10月04日、│  00000000000000000   │            │由書附件誤│
│    │      │            │辦理貸款，惟│95年10月16日、│郵局                │            │載匯款金額│
│    │      │            │姓名年籍不詳│95年10月26日、│  00000000000000000   │            │為34萬6,41│
│    │      │            │人士佯稱需先│95年10月31日、│郵局                │            │7元       │
│    │      │            │繳交利息、律│95年11月02日、│  00000000000000000   │            │          │
│    │      │            │師費、公證費│95年11月03日、│郵局                │            │          │
│    │      │            │、保險費及稅│95年11月06日、│  00000000000000000   │            │          │
│    │      │            │金等語，致被│95年11月07日、│                      │            │          │
│    │      │            │害人陷於錯誤│95年11月15日、│                      │            │          │
│    │      │            │而陸續匯款至│95年11月16日  │                      │            │          │
│    │      │            │右揭帳戶。  │              │                      │            │          │
├──┼───┼──────┼──────┼───────┼───────────┼──────┼─────┤
│  │ｃ○○│95年10月11日│被害人撥打報│95年10月24日  │郵局                │3,600元     │          │
│    │      │            │紙刊登電話欲│              │  00000000000000000   │            │          │
│    │      │            │辦理貸款，惟│              │                      │            │          │
│    │      │            │姓名年籍不詳│              │                      │            │          │
│    │      │            │女子佯稱需先│              │                      │            │          │
│    │      │            │繳交手續費等│              │                      │            │          │
│    │      │            │語，致被害人│              │                      │            │          │
│    │      │            │陷於錯誤而匯│              │                      │            │          │
│    │      │            │款至右揭帳戶│              │                      │            │          │
│    │      │            │。          │              │                      │            │          │
├──┼───┼──────┼──────┼───────┼───────────┼──────┼─────┤
│  │Ｊ○○│95年10月12日│被害人撥打報│95年10月13日、│第一銀行            │46萬2,380元 │          │
│    │      │            │紙刊登電話欲│95年10月14日、│  00000000000000      │            │          │
│    │      │            │辦理貸款，惟│95年10月17日、│第一銀行            │            │          │
│    │      │            │姓名年籍不詳│95年10月18日、│  0000000000000000    │            │          │
│    │      │            │人士佯稱需先│95年10月19日、│彰化銀行            │            │          │
│    │      │            │繳交信用保險│95年10月20日、│  00000000000000000   │            │          │
│    │      │            │費等語，致被│95年10月26日、│郵局                │            │          │
│    │      │            │害人陷於錯誤│95年10月27日、│  00000000000000000   │            │          │
│    │      │            │而陸續匯款至│95年10月30日、│郵局                │            │          │
│    │      │            │右揭帳戶。  │95年11月01日、│  00000000000000000   │            │          │
│    │      │            │            │95年11月02日、│                      │            │          │
│    │      │            │            │95年11月03日等│                      │            │          │
├──┼───┼──────┼──────┼───────┼───────────┼──────┼─────┤
│  │ｉ○○│95年10月18日│被害人撥打報│95年10月18日、│第一銀行            │1萬7,700元  │公訴補充理│
│    │      │            │紙刊登電話欲│95年10月27日、│  0000000000000000    │            │由書附件誤│
│    │      │            │辦理貸款，惟│95年11月03日  │郵局                │            │載詐欺時間│
│    │      │            │姓名年籍不詳│              │  00000000000000000   │            │為95.11.19│
│    │      │            │人士佯稱需先│              │郵局                │            │          │
│    │      │            │繳交文件費、│              │  00000000000000000   │            │          │
│    │      │            │律師合約費等│              │                      │            │          │
│    │      │            │語，致被害人│              │                      │            │          │
│    │      │            │陷於錯誤而陸│              │                      │            │          │
│    │      │            │續匯款至右揭│              │                      │            │          │
│    │      │            │帳戶。      │              │                      │            │          │
├──┼───┼──────┼──────┼───────┼───────────┼──────┼─────┤
│  │天○○│95年10月24日│被害人撥打報│95年11月14日、│中華商業銀行        │15萬3,758元 │          │
│    │      │            │紙刊登電話欲│95年11月15日、│  00000000000000000   │            │          │
│    │      │            │辦理貸款，惟│95年11月16日、│玉山銀行            │            │          │
│    │      │            │姓名年籍不詳│95年11月17日、│  0000000000000000    │            │          │
│    │      │            │人士佯稱需繳│95年11月21日、│郵局                │            │          │
│    │      │            │交費用等語，│95年11月27日  │  00000000000000000   │            │          │
│    │      │            │致被害人陷於│              │新光銀行大甲分行    │            │          │
│    │      │            │錯誤而陸續匯│              │  0000000000000000    │            │          │
│    │      │            │款至右揭帳戶│              │華南商業銀行        │            │          │
│    │      │            │。          │              │  000000000000000     │            │          │
├──┼───┼──────┼──────┼───────┼───────────┼──────┼─────┤
│  │庚○○│95年10月29日│被害人撥打報│95年11月03日  │台新銀行            │4,500元     │          │
│    │      │            │紙刊登電話欲│              │  0000000000000000000 │            │          │
│    │      │            │辦理貸款，惟│              │                      │            │          │
│    │      │            │姓名年籍不詳│              │                      │            │          │
│    │      │            │人士佯稱需先│              │                      │            │          │
│    │      │            │繳交律師費等│              │                      │            │          │
│    │      │            │語，致被害人│              │                      │            │          │
│    │      │            │陷於錯誤而匯│              │                      │            │          │
│    │      │            │款至右揭帳戶│              │                      │            │          │
│    │      │            │。          │              │                      │            │          │
├──┼───┼──────┼──────┼───────┼───────────┼──────┼─────┤
│  │Ｗ○○│95年10月30日│被害人撥打報│95年10月30日、│台新銀行            │27萬5,200元 │          │
│    │      │            │紙刊登電話欲│95年11月02日、│  0000000000000000    │            │          │
│    │      │            │辦理貸款，惟│95年11月03日、│新光銀行            │            │          │
│    │      │            │姓名年籍不詳│95年11月06日、│  0000000000000000    │            │          │
│    │      │            │人士佯稱需先│95年11月08日、│台灣銀行            │            │          │
│    │      │            │繳交公證費等│95年11月09日、│  000000000000000     │            │          │
│    │      │            │語，致被害人│95年11月10日、│郵局                │            │          │
│    │      │            │陷於錯誤而陸│95年11月13日  │  00000000000000000   │            │          │
│    │      │            │續匯款至右揭│              │                      │            │          │
│    │      │            │帳戶。      │              │                      │            │          │
├──┼───┼──────┼──────┼───────┼───────────┼──────┼─────┤
│  │劉黃美│95年10月30日│被害人撥打報│95年10月31日  │台北富邦            │2萬3,400元  │          │
│    │蘭    │            │紙刊登電話欲│              │  00000000000000      │            │          │
│    │      │            │辦理貸款，惟│              │                      │            │          │
│    │      │            │姓名年籍不詳│              │                      │            │          │
│    │      │            │人士佯稱需先│              │                      │            │          │
│    │      │            │繳交費用等語│              │                      │            │          │
│    │      │            │，致被害人陷│              │                      │            │          │
│    │      │            │於錯誤而匯款│              │                      │            │          │
│    │      │            │至右揭帳戶。│              │                      │            │          │
├──┼───┼──────┼──────┼───────┼───────────┼──────┼─────┤
│  │Ｆ○○│95年10月31日│被害人撥打報│95年10月31日  │郵局                │9,800元     │          │
│    │      │之前某時    │紙刊登電話欲│              │  00000000000000000   │            │          │
│    │      │            │辦理貸款，惟│              │                      │            │          │
│    │      │            │姓名年籍不詳│              │                      │            │          │
│    │      │            │人士佯稱需先│              │                      │            │          │
│    │      │            │繳交律師公證│              │                      │            │          │
│    │      │            │費等語，致被│              │                      │            │          │
│    │      │            │害人陷於錯誤│              │                      │            │          │
│    │      │            │而匯款至右揭│              │                      │            │          │
│    │      │            │帳戶。      │              │                      │            │          │
├──┼───┼──────┼──────┼───────┼───────────┼──────┼─────┤
│  │ｄ○○│95年10月31日│被害人撥打報│95年11月01日、│台新銀行            │11萬6,800元 │          │
│    │      │            │紙刊登電話欲│95年11月03日  │  0000000000000000000 │            │          │
│    │      │            │辦理貸款，惟│              │                      │            │          │
│    │      │            │姓名年籍不詳│              │                      │            │          │
│    │      │            │人士佯稱需先│              │                      │            │          │
│    │      │            │繳交利息及徵│              │                      │            │          │
│    │      │            │信費等語，致│              │                      │            │          │
│    │      │            │被害人陷於錯│              │                      │            │          │
│    │      │            │誤而匯款至右│              │                      │            │          │
│    │      │            │揭帳戶。    │              │                      │            │          │
├──┼───┼──────┼──────┼───────┼───────────┼──────┼─────┤
│  │戌○○│95年11月初  │姓名年籍不詳│95年11月23日、│郵局                │24萬8,650元 │          │
│    │      │            │人士撥打電話│95年11月24日、│  00000000000000000   │            │          │
│    │      │            │予被害人推銷│95年11月28日、│郵局                │            │          │
│    │      │            │貸款事宜，佯│95年12月01日、│  00000000000000000   │            │          │
│    │      │            │稱需先繳交銀│95年12月06日、│銀行                │            │          │
│    │      │            │行存摺，嗣後│95年12月07日、│  000000000000000     │            │          │
│    │      │            │又稱該貸款被│95年12月12日、│郵局                │            │          │
│    │      │            │退件，被害人│95年12月13日、│  00000000000000000   │            │          │
│    │      │            │需賠償公司作│95年12月14日、│銀行                │            │          │
│    │      │            │業損失等語，│95年12月19日、│  00000000000000000   │            │          │
│    │      │            │致被害人陷於│95年12月20日、│銀行                │            │          │
│    │      │            │錯誤而交付帳│95年12月21日  │  00000000000000000   │            │          │
│    │      │            │戶存摺並陸續│              │銀行                │            │          │
│    │      │            │匯款至右揭帳│              │  00000000000000000   │            │          │
│    │      │            │戶。        │              │銀行                │            │          │
│    │      │            │            │              │  000000000000000000  │            │          │
├──┼───┼──────┼──────┼───────┼───────────┼──────┼─────┤
│  │丁○○│95年11月04日│被害人撥打報│95年11月06日、│郵局                │266萬4,000元│公訴補充理│
│    │      │            │紙刊登電話欲│95年11月07日、│  00000000000000000   │            │由書附件誤│
│    │      │            │辦理貸款，惟│95年11月08日、│新光銀行            │            │載匯款金額│
│    │      │            │姓名年籍不詳│95年11月09日、│  0000000000000       │            │為266萬元 │
│    │      │            │人士佯稱需先│95年11月10日、│台灣銀行            │            │          │
│    │      │            │繳交保證金等│95年11月13日、│  000000000000        │            │          │
│    │      │            │語，致被害人│95年11月14日、│新光銀行            │            │          │
│    │      │            │陷於錯誤而陸│95年11月15日、│  0000000000000       │            │          │
│    │      │            │續匯款至右揭│95年11月16日、│玉山銀行            │            │          │
│    │      │            │帳戶。      │95年11月17日、│  0000000000000       │            │          │
│    │      │            │            │95年11月20日、│台灣銀行            │            │          │
│    │      │            │            │95年11月23日、│  000000000000        │            │          │
│    │      │            │            │95年11月28日、│郵局                │            │          │
│    │      │            │            │95年11月30日、│  00000000000000      │            │          │
│    │      │            │            │95年12月01日、│郵局                │            │          │
│    │      │            │            │95年12月04日、│  00000000000000      │            │          │
│    │      │            │            │95年12月07日、│郵局                │            │          │
│    │      │            │            │95年12月12日、│  00000000000000      │            │          │
│    │      │            │            │95年12月14日、│郵局                │            │          │
│    │      │            │            │95年12月18日、│  00000000000000      │            │          │
│    │      │            │            │95年12月21日、│台中商業銀行        │            │          │
│    │      │            │            │96年01月02日、│  000000000000        │            │          │
│    │      │            │            │96年01月03日、│彰化商業銀行        │            │          │
│    │      │            │            │96年01月09日、│  00000000000000      │            │          │
│    │      │            │            │96年01月12日、│中國信託銀行        │            │          │
│    │      │            │            │96年01月17日、│  0000000000000       │            │          │
│    │      │            │            │96年01月22日、│台中商業銀行        │            │          │
│    │      │            │            │96年01月25日、│  000000000000        │            │          │
│    │      │            │            │96年01月26日、│郵局                │            │          │
│    │      │            │            │96年01月30日、│  00000000000000      │            │          │
│    │      │            │            │96年02月13日、│郵局                │            │          │
│    │      │            │            │96年02月15日、│  00000000000000      │            │          │
│    │      │            │            │96年02月16日、│台灣銀行            │            │          │
│    │      │            │            │96年03月08日、│  000000000000        │            │          │
│    │      │            │            │96年03月26日、│新光銀行            │            │          │
│    │      │            │            │96年03月29日、│  0000000000000       │            │          │
│    │      │            │            │96年04月02日、│郵局                │            │          │
│    │      │            │            │96年04月09日、│  00000000000000      │            │          │
│    │      │            │            │96年04月10日、│                      │            │          │
│    │      │            │            │96年04月12日、│                      │            │          │
│    │      │            │            │96年04月17日、│                      │            │          │
│    │      │            │            │96年04月19日、│                      │            │          │
│    │      │            │            │96年04月27日、│                      │            │          │
│    │      │            │            │96年05月04日  │                      │            │          │
├──┼───┼──────┼──────┼───────┼───────────┼──────┼─────┤
│  │ｋ○○│95年11月06日│被害人撥打報│95年11月06日  │郵局                │3萬7,200元  │          │
│    │      │            │紙刊登電話欲│              │  00000000000000000   │            │          │
│    │      │            │辦理貸款，惟│              │                      │            │          │
│    │      │            │姓名年籍不詳│              │                      │            │          │
│    │      │            │人士佯稱需先│              │                      │            │          │
│    │      │            │繳交手續費等│              │                      │            │          │
│    │      │            │語，致被害人│              │                      │            │          │
│    │      │            │陷於錯誤而匯│              │                      │            │          │
│    │      │            │款至右揭帳戶│              │                      │            │          │
│    │      │            │。          │              │                      │            │          │
├──┼───┼──────┼──────┼───────┼───────────┼──────┼─────┤
│  │戊○○│95年11月07日│被害人撥打報│95年11月07日、│ 郵局               │23萬元      │公訴補充理│
│    │      │之前某時    │紙刊登電話欲│95年11月09日、│   00000000000000000  │            │由書附件誤│
│    │      │            │辦理貸款，惟│              │ 新光銀行           │            │載匯款金額│
│    │      │            │姓名年籍不詳│              │   0000000000000      │            │為18萬元  │
│    │      │            │人士佯稱需繳│              │                      │            │          │
│    │      │            │交費用等語，│              │                      │            │          │
│    │      │            │致被害人陷於│              │                      │            │          │
│    │      │            │錯誤而陸續匯│              │                      │            │          │
│    │      │            │款至右揭帳戶│              │                      │            │          │
│    │      │            │。          │              │                      │            │          │
├──┼───┼──────┼──────┼───────┼───────────┼──────┼─────┤
│  │Ｃ○○│95年11月15日│被害人撥打報│95年11月17日、│郵局                │2萬5,700元  │          │
│    │      │            │紙刊登電話欲│95年11月22日  │  00000000000000000   │            │          │
│    │      │            │辦理貸款，惟│              │                      │            │          │
│    │      │            │姓名年籍不詳│              │                      │            │          │
│    │      │            │女子佯稱需先│              │                      │            │          │
│    │      │            │繳交公證費等│              │                      │            │          │
│    │      │            │語，致被害人│              │                      │            │          │
│    │      │            │陷於錯誤而匯│              │                      │            │          │
│    │      │            │款至右揭帳戶│              │                      │            │          │
│    │      │            │。          │              │                      │            │          │
├──┼───┼──────┼──────┼───────┼───────────┼──────┼─────┤
│  │ｆ○○│95年11月16日│被害人撥打報│95年11月16日、│銀行                │10萬2,320元 │公訴補充理│
│    │      │之前某時    │紙刊登電話欲│95年11月20日、│  00000000000000000   │            │由書附件誤│
│    │      │            │辦理貸款，惟│95年11月27日、│新光銀行            │            │載匯款金額│
│    │      │            │姓名年籍不詳│95年11月28日、│  00000000000000000   │            │為9萬6,636│
│    │      │            │人士佯稱需先│95年11月29日、│玉山銀行            │            │元        │
│    │      │            │繳交法院設定│95年12月01日、│  00000000000000000   │            │          │
│    │      │            │費等語，致被│95年12月04日、│郵局                │            │          │
│    │      │            │害人陷於錯誤│95年12月25日  │  00000000000000000   │            │          │
│    │      │            │而陸續匯款至│              │                      │            │          │
│    │      │            │右揭帳戶。  │              │                      │            │          │
├──┼───┼──────┼──────┼───────┼───────────┼──────┼─────┤
│  │Ｋ○○│95年11月21日│被害人撥打報│95年11月21日  │新光銀行            │8,200元     │          │
│    │      │之前某時    │紙刊登電話欲│              │  0000000000000       │            │          │
│    │      │            │辦理貸款，惟│              │                      │            │          │
│    │      │            │姓名年籍不詳│              │                      │            │          │
│    │      │            │人士佯稱需先│              │                      │            │          │
│    │      │            │繳交手續費等│              │                      │            │          │
│    │      │            │語，致被害人│              │                      │            │          │
│    │      │            │陷於錯誤而匯│              │                      │            │          │
│    │      │            │款至右揭帳戶│              │                      │            │          │
│    │      │            │。          │              │                      │            │          │
├──┼───┼──────┼──────┼───────┼───────────┼──────┼─────┤
│  │Ｐ○○│95年12月04日│被害人撥打報│95年12月04日之│彰化銀行            │2萬9,826元  │          │
│    │      │            │紙刊登電話欲│後某時        │  00000000000000000   │            │          │
│    │      │            │辦理貸款，惟│              │基隆第一信用合作社  │            │          │
│    │      │            │姓名年籍不詳│              │  0000000000000000    │            │          │
│    │      │            │人士佯稱需先│              │                      │            │          │
│    │      │            │繳交債權設定│              │                      │            │          │
│    │      │            │費等語，致被│              │                      │            │          │
│    │      │            │害人陷於錯誤│              │                      │            │          │
│    │      │            │而陸續匯款至│              │                      │            │          │
│    │      │            │右揭帳戶。  │              │                      │            │          │
├──┼───┼──────┼──────┼───────┼───────────┼──────┼─────┤
│  │ｌ○○│95年12月07日│被害人撥打報│95年12月07日、│彰化銀行            │2萬3,360元  │          │
│    │      │之前某時    │紙刊登電話欲│95年12月08日  │  00000000000000000   │            │          │
│    │      │            │辦理貸款，惟│              │                      │            │          │
│    │      │            │姓名年籍不詳│              │                      │            │          │
│    │      │            │人士佯稱需先│              │                      │            │          │
│    │      │            │繳交徵信費等│              │                      │            │          │
│    │      │            │語，致被害人│              │                      │            │          │
│    │      │            │陷於錯誤而匯│              │                      │            │          │
│    │      │            │款至右揭帳戶│              │                      │            │          │
│    │      │            │。          │              │                      │            │          │
├──┼───┼──────┼──────┼───────┼───────────┼──────┼─────┤
│  │Ｖ○○│95年12月12日│被害人撥打報│95年12月13日之│郵局                │1萬9,800元  │          │
│    │      │            │紙刊登電話欲│後某時        │  00000000000000000   │            │          │
│    │      │            │辦理貸款，惟│              │                      │            │          │
│    │      │            │姓名年籍不詳│              │                      │            │          │
│    │      │            │人士佯稱需先│              │                      │            │          │
│    │      │            │繳交手續費及│              │                      │            │          │
│    │      │            │代辦費等語，│              │                      │            │          │
│    │      │            │致被害人陷於│              │                      │            │          │
│    │      │            │錯誤而匯款至│              │                      │            │          │
│    │      │            │右揭帳戶。  │              │                      │            │          │
├──┼───┼──────┼──────┼───────┼───────────┼──────┼─────┤
│  │ａ○○│95年12月13日│被害人撥打報│95年12月13日之│將中華商銀、郵局之存摺│5,000元     │          │
│    │      │之前某時    │紙刊登電話欲│後某時        │及提款卡寄至台南縣仁德│            │          │
│    │      │            │辦理貸款，惟│              │鄉○○○路383巷4樓遭領│            │          │
│    │      │            │姓名年籍不詳│              │取。                  │            │          │
│    │      │            │人士佯稱需先│              │                      │            │          │
│    │      │            │交付存摺等語│              │                      │            │          │
│    │      │            │，致被害人陷│              │                      │            │          │
│    │      │            │於錯誤而交付│              │                      │            │          │
│    │      │            │銀行存摺及提│              │                      │            │          │
│    │      │            │款卡，因此損│              │                      │            │          │
│    │      │            │失5千元。   │              │                      │            │          │
├──┼───┼──────┼──────┼───────┼───────────┼──────┼─────┤
│  │Ｎ○○│95年12月15日│被害人撥打報│95年12月15日、│郵局                │3萬4,200元  │          │
│    │      │            │紙刊登電話借│95年12月18日、│  00000000000000000   │            │          │
│    │      │            │錢，惟姓名年│95年12月19日  │                      │            │          │
│    │      │            │籍不詳人士佯│              │                      │            │          │
│    │      │            │稱需先繳交公│              │                      │            │          │
│    │      │            │文費等語，致│              │                      │            │          │
│    │      │            │被害人陷於錯│              │                      │            │          │
│    │      │            │誤而匯款至右│              │                      │            │          │
│    │      │            │揭帳戶。    │              │                      │            │          │
├──┼───┼──────┼──────┼───────┼───────────┼──────┼─────┤
│  │辰○○│96年01月11日│被害人撥打報│96年01月11日、│郵局                │3萬5,200元  │公訴補充理│
│    │      │            │紙刊登電話欲│96年01月15日、│  00000000000000000   │            │由書誤載匯│
│    │      │            │辦理貸款，惟│96年01月25日、│郵局                │            │款金額為3 │
│    │      │            │姓名年籍不詳│96年02月02日、│  00000000000000000   │            │萬5,000元 │
│    │      │            │人士佯稱需先│96年02月05日  │郵局                │            │          │
│    │      │            │繳交費用等語│              │  00000000000000000   │            │          │
│    │      │            │，致被害人陷│              │郵局                │            │          │
│    │      │            │於錯誤而陸續│              │  00000000000000000   │            │          │
│    │      │            │匯款至右揭帳│              │                      │            │          │
│    │      │            │戶。        │              │                      │            │          │
├──┼───┼──────┼──────┼───────┼───────────┼──────┼─────┤
│  │Ｉ○○│96年01月12日│被害人撥打報│96年01月12日  │郵局                │3萬8,800元  │          │
│    │      │            │紙刊登電話借│              │  00000000000000000   │            │          │
│    │      │            │錢，惟姓名年│              │                      │            │          │
│    │      │            │籍不詳人士佯│              │                      │            │          │
│    │      │            │稱需先繳交手│              │                      │            │          │
│    │      │            │續費等語，致│              │                      │            │          │
│    │      │            │被害人陷於錯│              │                      │            │          │
│    │      │            │誤而給付現金│              │                      │            │          │
│    │      │            │8,800元並匯 │              │                      │            │          │
│    │      │            │款30,000元至│              │                      │            │          │
│    │      │            │右揭帳戶。  │              │                      │            │          │
├──┼───┼──────┼──────┼───────┼───────────┼──────┼─────┤
│  │酉○○│96年01月15日│被害人撥打報│96年01月15日  │郵局                │3萬8,800元  │          │
│    │      │之前某時    │紙刊登電話欲│              │  00000000000000000   │            │          │
│    │      │            │辦理貸款，惟│              │郵局                │            │          │
│    │      │            │姓名年籍不詳│              │  00000000000000000   │            │          │
│    │      │            │人士佯稱需先│              │                      │            │          │
│    │      │            │繳交律師公證│              │                      │            │          │
│    │      │            │費等語，致被│              │                      │            │          │
│    │      │            │害人陷於錯誤│              │                      │            │          │
│    │      │            │而陸續匯款至│              │                      │            │          │
│    │      │            │右揭帳戶。  │              │                      │            │          │
├──┼───┼──────┼──────┼───────┼───────────┼──────┼─────┤
│  │Ｔ○○│96年01月17日│被害人撥打報│96年01月17日、│郵局                │20萬3,600元 │          │
│    │      │            │紙刊登電話借│96年01月18日  │  00000000000000000   │            │          │
│    │      │            │錢，惟姓名年│              │                      │            │          │
│    │      │            │籍不詳人士佯│              │                      │            │          │
│    │      │            │稱需先繳交律│              │                      │            │          │
│    │      │            │師費等語，致│              │                      │            │          │
│    │      │            │被害人陷於錯│              │                      │            │          │
│    │      │            │誤而匯款至右│              │                      │            │          │
│    │      │            │揭帳戶。    │              │                      │            │          │
├──┼───┼──────┼──────┼───────┼───────────┼──────┼─────┤
│  │ｑ○○│96年01月19日│被害人撥打報│96年01月19日、│郵局                │9萬4,180元  │          │
│    │      │            │紙刊登電話欲│96年01月26日、│  00000000000000000   │            │          │
│    │      │            │辦理貸款，惟│96年01月29日、│郵局                │            │          │
│    │      │            │姓名年籍不詳│96年01月30日、│  00000000000000000   │            │          │
│    │      │            │人士佯稱需先│96年02月02日、│郵局                │            │          │
│    │      │            │繳交保證金等│95年03月06日  │  00000000000000000   │            │          │
│    │      │            │語，致被害人│              │                      │            │          │
│    │      │            │陷於錯誤而陸│              │                      │            │          │
│    │      │            │續匯款至右揭│              │                      │            │          │
│    │      │            │帳戶。      │              │                      │            │          │
├──┼───┼──────┼──────┼───────┼───────────┼──────┼─────┤
│  │亥○○│96年01月20日│被害人撥打報│96年02月01日  │郵局                │5萬元       │          │
│    │      │            │紙刊登電話欲│              │　00000000000000000　 │            │          │
│    │      │            │辦理貸款，惟│              │                      │            │          │
│    │      │            │姓名年籍不詳│              │                      │            │          │
│    │      │            │女子佯稱需先│              │                      │            │          │
│    │      │            │繳交律師費等│              │                      │            │          │
│    │      │            │語，致被害人│              │                      │            │          │
│    │      │            │陷於錯誤而匯│              │                      │            │          │
│    │      │            │款至右揭帳戶│              │                      │            │          │
│    │      │            │。          │              │                      │            │          │
├──┼───┼──────┼──────┼───────┼───────────┼──────┼─────┤
│  │寅○○│96年01月22日│被害人撥打報│96年01月22日、│郵局                │2萬7,600元  │          │
│    │      │之前某時    │紙刊登電話欲│96年01月25日、│  00000000000000000   │            │          │
│    │      │            │辦理貸款，惟│96年01月31日、│郵局                │            │          │
│    │      │            │姓名年籍不詳│96年02月16日  │  00000000000000000   │            │          │
│    │      │            │人士佯稱需先│              │郵局                │            │          │
│    │      │            │繳交費用等語│              │  00000000000000000   │            │          │
│    │      │            │，致被害人陷│              │                      │            │          │
│    │      │            │於錯誤而陸續│              │                      │            │          │
│    │      │            │匯款至右揭帳│              │                      │            │          │
│    │      │            │戶。        │              │                      │            │          │
├──┼───┼──────┼──────┼───────┼───────────┼──────┼─────┤
│  │宙○○│96年01月24日│被害人撥打報│96年01月25日、│郵局                │22萬5,600元 │          │
│    │      │            │紙刊登電話欲│96年01月26日、│  00000000000000000   │            │          │
│    │      │            │辦理貸款，惟│96年05月04日、│銀行                │            │          │
│    │      │            │姓名年籍不詳│96年05月07日、│  00000000000000      │            │          │
│    │      │            │人士佯稱需先│96年05月09日、│台南企銀            │            │          │
│    │      │            │繳交手續費等│96年05月10日、│  000000000000000     │            │          │
│    │      │            │語，致被害人│96年05月15日  │台灣企銀            │            │          │
│    │      │            │陷於錯誤而陸│              │  00000000000000      │            │          │
│    │      │            │續匯款至右揭│              │玉山銀行            │            │          │
│    │      │            │帳戶。      │              │  0000000000000000    │            │          │
├──┼───┼──────┼──────┼───────┼───────────┼──────┼─────┤
│  │癸○○│96年01月29日│被害人撥打報│96年01月29日、│郵局                │5萬3,000元  │          │
│    │      │之前某時    │紙刊登電話欲│96年02月01日、│  00000000000000000   │            │          │
│    │      │            │辦理貸款，惟│96年02月02日  │郵局                │            │          │
│    │      │            │姓名年籍不詳│              │  00000000000000000   │            │          │
│    │      │            │人士佯稱需先│              │                      │            │          │
│    │      │            │繳交保證金等│              │                      │            │          │
│    │      │            │語，致被害人│              │                      │            │          │
│    │      │            │陷於錯誤而陸│              │                      │            │          │
│    │      │            │續匯款至右揭│              │                      │            │          │
│    │      │            │帳戶。      │              │                      │            │          │
├──┼───┼──────┼──────┼───────┼───────────┼──────┼─────┤
│  │簡淑涓│96年01月30日│姓名年籍不詳│96年01月31日、│郵局                │131萬3,800元│          │
│    │      │            │人士撥打電話│96年02月01日、│  00000000000000000   │            │          │
│    │      │            │向被害人推銷│96年02月02日、│郵局                │            │          │
│    │      │            │貸款事宜，並│96年02月05日、│  00000000000000000   │            │          │
│    │      │            │佯稱需先繳交│96年02月07日、│郵局                │            │          │
│    │      │            │保險金及保證│96年02月09日、│  00000000000000000   │            │          │
│    │      │            │金等語，致被│96年02月12日、│                      │            │          │
│    │      │            │害人陷於錯誤│96年02月14日  │                      │            │          │
│    │      │            │而陸續匯款至│              │                      │            │          │
│    │      │            │右揭帳戶。  │              │                      │            │          │
├──┼───┼──────┼──────┼───────┼───────────┼──────┼─────┤
│  │ｈ○○│96年01月31日│被害人撥打報│96年01月31日、│彰化銀行            │17萬4,950元 │          │
│    │      │            │紙刊登電話欲│96年02月01日、│  00000000000000000   │            │          │
│    │      │            │辦理貸款，惟│96年02月02日、│富邦人壽保險公司帳戶│            │          │
│    │      │            │姓名年籍不詳│96年02月05日  │  000000000000        │            │          │
│    │      │            │人士佯稱需先│              │                      │            │          │
│    │      │            │繳交保險費等│              │                      │            │          │
│    │      │            │語，致被害人│              │                      │            │          │
│    │      │            │陷於錯誤而陸│              │                      │            │          │
│    │      │            │續匯款至右揭│              │                      │            │          │
│    │      │            │帳戶。      │              │                      │            │          │
├──┼───┼──────┼──────┼───────┼───────────┼──────┼─────┤
│  │Ｍ○○│96年02月12日│被害人撥打報│96年02月12日、│郵局                │2萬3,600元  │          │
│    │      │            │紙刊登電話欲│96年03月05日  │  00000000000000000   │            │          │
│    │      │            │辦理貸款，惟│              │台中商銀            │            │          │
│    │      │            │姓名年籍不詳│              │  000000000000000     │            │          │
│    │      │            │人士佯稱需先│              │                      │            │          │
│    │      │            │繳交法院認證│              │                      │            │          │
│    │      │            │費等語，致被│              │                      │            │          │
│    │      │            │害人陷於錯誤│              │                      │            │          │
│    │      │            │而陸續匯款至│              │                      │            │          │
│    │      │            │右揭帳戶。  │              │                      │            │          │
├──┼───┼──────┼──────┼───────┼───────────┼──────┼─────┤
│  │ｇ○○│96年02月27日│被害人撥打報│96年02月27日、│郵局                │1萬7,300元  │          │
│    │      │            │紙刊登電話欲│96年03月01日  │  00000000000000000   │            │          │
│    │      │            │辦理貸款，惟│              │                      │            │          │
│    │      │            │姓名年籍不詳│              │                      │            │          │
│    │      │            │女子佯稱需先│              │                      │            │          │
│    │      │            │繳交費用辦理│              │                      │            │          │
│    │      │            │在職證明及薪│              │                      │            │          │
│    │      │            │資所得證明等│              │                      │            │          │
│    │      │            │語，致被害人│              │                      │            │          │
│    │      │            │陷於錯誤而匯│              │                      │            │          │
│    │      │            │款至右揭帳戶│              │                      │            │          │
│    │      │            │。          │              │                      │            │          │
├──┼───┼──────┼──────┼───────┼───────────┼──────┼─────┤
│  │Ｂ○○│96年03月05日│被害人撥打報│96年03月05日、│台北富邦            │24萬5,338元 │          │
│    │      │之前某時    │紙刊登電話欲│96年03月06日  │  000000000000000     │            │          │
│    │      │            │辦理貸款，惟│              │華南銀行            │            │          │
│    │      │            │姓名年籍不詳│              │  000000000000000     │            │          │
│    │      │            │人士佯稱需先│              │                      │            │          │
│    │      │            │繳交手續費、│              │                      │            │          │
│    │      │            │法院文件費及│              │                      │            │          │
│    │      │            │公證費等語，│              │                      │            │          │
│    │      │            │致被害人陷於│              │                      │            │          │
│    │      │            │錯誤而陸續匯│              │                      │            │          │
│    │      │            │款至右揭帳戶│              │                      │            │          │
│    │      │            │。          │              │                      │            │          │
│    │      │            │            │              │                      │            │          │
├──┼───┼──────┼──────┼───────┼───────────┼──────┼─────┤
│  │Ｄ○○│96年03月13日│被害人撥打報│96年03月13日、│郵局                │2萬5,200元  │          │
│    │      │之前某時    │紙刊登電話借│96年03月14日、│  00000000000000000   │            │          │
│    │      │            │錢，惟姓名年│96年03月15日  │                      │            │          │
│    │      │            │籍不詳女子佯│              │                      │            │          │
│    │      │            │稱需先繳交律│              │                      │            │          │
│    │      │            │師費等語，致│              │                      │            │          │
│    │      │            │被害人陷於錯│              │                      │            │          │
│    │      │            │誤而匯款至右│              │                      │            │          │
│    │      │            │揭帳戶。    │              │                      │            │          │
├──┼───┼──────┼──────┼───────┼───────────┼──────┼─────┤
│  │乙○○│96年03月20日│被害人撥打報│96年03月20日  │台灣銀行            │5,200元     │          │
│    │      │之前某時    │紙刊登電話借│              │  000000000000000     │            │          │
│    │      │            │錢，遭人施以│              │                      │            │          │
│    │      │            │詐術致陷於錯│              │                      │            │          │
│    │      │            │誤而匯款至右│              │                      │            │          │
│    │      │            │揭帳戶。    │              │                      │            │          │
├──┼───┼──────┼──────┼───────┼───────────┼──────┼─────┤
│  │午○○│96年03月29日│被害人撥打報│96年03月29日、│郵局                │5萬元       │          │
│    │      │            │紙刊登電話欲│96年03月31日  │  00000000000000      │            │          │
│    │      │            │辦理貸款，惟│              │                      │            │          │
│    │      │            │姓名年籍不詳│              │                      │            │          │
│    │      │            │女子佯稱需先│              │                      │            │          │
│    │      │            │繳交保險金等│              │                      │            │          │
│    │      │            │語，致被害人│              │                      │            │          │
│    │      │            │陷於錯誤而匯│              │                      │            │          │
│    │      │            │款至右揭帳戶│              │                      │            │          │
│    │      │            │。          │              │                      │            │          │
├──┼───┼──────┼──────┼───────┼───────────┼──────┼─────┤
│  │曾虹霓│96年04月初  │被害人撥打報│96年04月16日、│郵局                │4萬600元    │          │
│    │      │            │紙刊登電話欲│96年04月18日、│  00000000000000000   │            │          │
│    │      │            │辦理貸款，惟│96年04月19日、│郵局                │            │          │
│    │      │            │姓名年籍不詳│96年04月24日  │  00000000000000000   │            │          │
│    │      │            │人士佯稱需先│              │台中商銀            │            │          │
│    │      │            │繳交費用等語│              │  000000000000000     │            │          │
│    │      │            │，致被害人陷│              │                      │            │          │
│    │      │            │於錯誤而陸續│              │                      │            │          │
│    │      │            │匯款至右揭帳│              │                      │            │          │
│    │      │            │戶。        │              │                      │            │          │
├──┼───┼──────┼──────┼───────┼───────────┼──────┼─────┤
│  │ｅ○○│96年04月02日│被害人撥打報│96年04月02日  │郵局                │1萬2,800元  │          │
│    │      │之前某時    │紙刊登電話欲│              │  00000000000000000   │            │          │
│    │      │            │辦理貸款，惟│              │                      │            │          │
│    │      │            │姓名年籍不詳│              │                      │            │          │
│    │      │            │女子佯稱需先│              │                      │            │          │
│    │      │            │繳交保險費及│              │                      │            │          │
│    │      │            │辦理在職證明│              │                      │            │          │
│    │      │            │之費用等語，│              │                      │            │          │
│    │      │            │致被害人陷於│              │                      │            │          │
│    │      │            │錯誤而匯款至│              │                      │            │          │
│    │      │            │右揭帳戶。  │              │                      │            │          │
├──┼───┼──────┼──────┼───────┼───────────┼──────┼─────┤
│  │ｍ○○│96年04月09日│被害人撥打報│96年04月11日、│台中商銀            │1萬2,700元  │          │
│    │      │            │紙刊登電話欲│96年04月12日  │  000000000000000     │            │          │
│    │      │            │辦理貸款，惟│              │                      │            │          │
│    │      │            │姓名年籍不詳│              │                      │            │          │
│    │      │            │女子佯稱需先│              │                      │            │          │
│    │      │            │繳交費用等語│              │                      │            │          │
│    │      │            │，致被害人陷│              │                      │            │          │
│    │      │            │於錯誤而匯款│              │                      │            │          │
│    │      │            │至右揭帳戶。│              │                      │            │          │
├──┼───┼──────┼──────┼───────┼───────────┼──────┼─────┤
│  │玄○○│96年04月26日│被害人撥打報│96年04月27日  │聯邦銀行            │15萬4,500元 │          │
│    │      │            │紙刊登電話欲│              │  000000000000000     │            │          │
│    │      │            │辦理貸款，惟│              │富邦人壽            │            │          │
│    │      │            │姓名年籍不詳│              │  000000000000000     │            │          │
│    │      │            │人士佯稱需先│              │                      │            │          │
│    │      │            │繳交費用等語│              │                      │            │          │
│    │      │            │，致被害人陷│              │                      │            │          │
│    │      │            │於錯誤而陸續│              │                      │            │          │
│    │      │            │匯款至右揭帳│              │                      │            │          │
│    │      │            │戶。        │              │                      │            │          │
├──┼───┼──────┼──────┼───────┼───────────┼──────┼─────┤
│  │巳○○│96年05月03日│被害人撥打報│96年05月04日  │郵局                │1萬8,200元  │          │
│    │      │            │紙刊登電話借│              │  00000000000000000   │            │          │
│    │      │            │錢，惟姓名年│              │                      │            │          │
│    │      │            │籍不詳女子佯│              │                      │            │          │
│    │      │            │稱需先繳交律│              │                      │            │          │
│    │      │            │師費等語，致│              │                      │            │          │
│    │      │            │被害人陷於錯│              │                      │            │          │
│    │      │            │誤而匯款至右│              │                      │            │          │
│    │      │            │揭帳戶。    │              │                      │            │          │
├──┼───┼──────┼──────┼───────┼───────────┼──────┼─────┤
│  │卯○○│96年05月18日│被害人撥打報│96年05月18日  │郵局                │3,600元     │          │
│    │      │之前某時    │紙刊登電話欲│              │  00000000000000000   │            │          │
│    │      │            │辦理貸款，惟│              │                      │            │          │
│    │      │            │姓名年籍不詳│              │                      │            │          │
│    │      │            │人士佯稱需先│              │                      │            │          │
│    │      │            │繳交費用等語│              │                      │            │          │
│    │      │            │，致被害人陷│              │                      │            │          │
│    │      │            │於錯誤而匯款│              │                      │            │          │
│    │      │            │至右揭帳戶。│              │                      │            │          │
└──┴───┴──────┴──────┴───────┴───────────┴──────┴─────┘
附表三：
┌───────────────────────────────────────┐
│甲○○於台中市○○區○○路四段182號17樓之10處所之扣押物品                     │
├──┬──────────────────┬─────┬───────────┤
│編號│   扣   押   物   品   名   稱      │  數   量 │     備        考     │
├──┼──────────────────┼─────┼───────────┤
│ １ │現金新臺幣千元鈔                    │   15張   │甲○○所有，因本案犯罪│
│    │                                    │          │所得                  │
├──┼──────────────────┼─────┼───────────┤
│ ２ │合作金庫銀行存款簿（戶名：林昱廷、張│   3 本   │甲○○所有，供本案犯罪│
│    │秀鉗、林青維）                      │          │所用                  │
├──┼──────────────────┼─────┼───────────┤
│ ３ │合作金庫銀行提款卡                  │   2 張   │甲○○所有，供本案犯罪│
│    │                                    │          │所用                  │
├──┼──────────────────┼─────┼───────────┤
│ ４ │郵政儲金金融卡                      │   2 張   │甲○○所有，供本案犯罪│
│    │                                    │          │所用                  │
├──┼──────────────────┼─────┼───────────┤
│ ５ │高雄銀行存款簿（戶名：譚婷玉）      │   1 本   │甲○○所有，供本案犯罪│
│    │                                    │          │所用                  │
├──┼──────────────────┼─────┼───────────┤
│ ６ │郵局存款簿（戶名：童裴草、黃俊彰、吳│   4 本   │甲○○所有，供本案犯罪│
│    │佩芝、鍾曼麒）                      │          │所用                  │
├──┼──────────────────┼─────┼───────────┤
│ ７ │身分證影本（謝明勝等14人）          │   14張   │甲○○所有，供本案犯罪│
│    │                                    │          │所用                  │
├──┼──────────────────┼─────┼───────────┤
│ ８ │NOKIA行動電話（無門號）             │   2 支   │甲○○所有，供本案犯罪│
│    │                                    │          │所用                  │
├──┼──────────────────┼─────┼───────────┤
│ ９ │BELLWAVE行動電話（無門號）          │   1 支   │甲○○所有，供本案犯罪│
│    │                                    │          │所用                  │
├──┼──────────────────┼─────┼───────────┤
│ １０ │摩托羅拉行動電話（門號0000000000）  │   1 支   │甲○○所有，供本案犯罪│
│    │                                    │          │所用                  │
├──┼──────────────────┼─────┼───────────┤
│  │商業本票簿                          │   1 本   │甲○○所有，與本案犯行│
│    │                                    │          │無關                  │
├──┼──────────────────┼─────┼───────────┤
│  │被害人資料及提款單（已攪碎）        │   1 袋   │甲○○所有，供本案犯罪│
│    │                                    │          │所用                  │
└──┴──────────────────┴─────┴───────────┘
附表四：
┌───────────────────────────────────────┐
│王瑜瑋於台中市○○區○○路永新巷北三弄28號605室之扣押物品                     │
├──┬──────────────────┬─────┬───────────┤
│編號│   扣   押   物   品   名   稱      │  數  量  │     備        考     │
├──┼──────────────────┼─────┼───────────┤
│ １ │新臺幣千元鈔                        │   10張   │王瑜瑋持有，因本案犯罪│
│    │                                    │          │所得                  │
├──┼──────────────────┼─────┼───────────┤
│ ２ │三信商業銀行交易明細單              │   1 張   │王瑜瑋持有，因本案犯罪│
│    │                                    │          │所得                  │
├──┼──────────────────┼─────┼───────────┤
│ ３ │郵政儲金金融卡                      │   3 張   │甲○○所有，供本案犯罪│
│    │                                    │          │所用                  │
├──┼──────────────────┼─────┼───────────┤
│ ４ │高雄銀行金融卡                      │   1 張   │甲○○所有，供本案犯罪│
│    │                                    │          │所用                  │
├──┼──────────────────┼─────┼───────────┤
│ ５ │新光銀行金融卡                      │   1 張   │王瑜瑋所有，與本案犯行│
│    │                                    │          │無關                  │
├──┼──────────────────┼─────┼───────────┤
│ ６ │中國信託金融卡                      │   1 張   │王瑜瑋所有，與本案犯行│
│    │                                    │          │無關                  │
├──┼──────────────────┼─────┼───────────┤
│ ７ │台新銀行存摺簿                      │   1 本   │王瑜瑋所有，與本案犯行│
│    │                                    │          │無關                  │
├──┼──────────────────┼─────┼───────────┤
│ ８ │PANASONIC行動電話（門號0000000000） │   1 支   │王瑜瑋所有，供本案犯罪│
│    │                                    │          │所用                  │
├──┼──────────────────┼─────┼───────────┤
│ ９ │NOKIA行動電話（門號0000000000）     │   1 支   │甲○○所有，供本案犯罪│
│    │                                    │          │所用                  │
└──┴──────────────────┴─────┴───────────┘
附表五：
┌───────────────────────────────────────┐
│江明宏於台中市○○路○段182號17樓之10處所之扣押物品                           │
├──┬──────────────────┬─────┬───────────┤
│編號│   扣   押   物   品   名   稱      │  數  量  │     備        考     │
├──┼──────────────────┼─────┼───────────┤
│ １ │SONY行動電話（門號0000000000）      │   1 支   │江明宏所有，供本案犯罪│
│    │                                    │          │所用                  │
├──┼──────────────────┼─────┼───────────┤
│ ２ │電話卡及申請書                      │   2 份   │江明宏持有，供本案犯罪│
│    │                                    │          │所用                  │
├──┼──────────────────┼─────┼───────────┤
│ ３ │利息試算表                          │   1 張   │江明宏持有，供本案犯罪│
│    │                                    │          │所用                  │
├──┼──────────────────┼─────┼───────────┤
│ ４ │計算紙（含債權憑證合約）            │   1 本   │江明宏持有，供本案犯罪│
│    │                                    │          │所用                  │
├──┼──────────────────┼─────┼───────────┤
│ ５ │繳費收據、提款明細、客戶資料、便條紙│   10張   │江明宏持有，供本案犯罪│
│    │等                                  │          │所用                  │
├──┼──────────────────┼─────┼───────────┤
│ ６ │誠泰銀行提款卡                      │   1 張   │江明宏所有，與本案犯行│
│    │                                    │          │無關                  │
├──┼──────────────────┼─────┼───────────┤
│ ７ │現金新臺幣千元鈔                    │   18張   │江明宏所有，與本案犯行│
│    │                                    │          │無關                  │
├──┼──────────────────┼─────┼───────────┤
│ ８ │NOKIA行動電話（門號0000000000）     │   1 支   │甲○○所有，供本案犯罪│
│    │                                    │          │所用                  │
├──┼──────────────────┼─────┼───────────┤
│ ９ │變聲器                              │   3 組   │甲○○所有，供本案犯罪│
│    │                                    │          │所用                  │
└──┴──────────────────┴─────┴───────────┘
附表六：
┌───────────────────────────────────────┐
│江紫婕於台中市○○路○段182號17樓之10處所之扣押物品                           │
├──┬──────────────────┬─────┬───────────┤
│編號│   扣   押   物   品   名   稱      │  數  量  │     備        考     │
├──┼──────────────────┼─────┼───────────┤
│ １ │SONY行動電話（門號0000000000）      │   1 支   │江紫婕所有，供本案犯罪│
│    │                                    │          │所用                  │
├──┼──────────────────┼─────┼───────────┤
│ ２ │NOKIA行動電話（門號0000000000）     │   1 支   │江紫婕所有，供本案犯罪│
│    │                                    │          │所用                  │
├──┼──────────────────┼─────┼───────────┤
│ ３ │NOKIA行動電話（門號0000000000）     │   1 支   │江紫婕所有，供本案犯罪│
│    │                                    │          │所用                  │
├──┼──────────────────┼─────┼───────────┤
│ ４ │計算機                              │   1 台   │江紫婕所有，供本案犯罪│
│    │                                    │          │所用                  │
├──┼──────────────────┼─────┼───────────┤
│ ５ │客戶電話簿                          │   1 本   │江紫婕所有，供本案犯罪│
│    │                                    │          │所用                  │
├──┼──────────────────┼─────┼───────────┤
│ ６ │帳戶資料及登報費用記事              │   3 張   │江紫婕所有，供本案犯罪│
│    │                                    │          │所用                  │
└──┴──────────────────┴─────┴───────────┘
附表七：
┌───────────────────────────────────────┐
│化慕蘭於台中市○○路○段182號17樓之10處所之扣押物品                           │
├──┬──────────────────┬─────┬───────────┤
│編號│   扣   押   物   品   名   稱      │  數  量  │     備        考     │
├──┼──────────────────┼─────┼───────────┤
│ １ │刊登廣告報紙                        │   1 疊   │詐騙集團共用，供本案犯│
│    │                                    │          │罪所用                │
├──┼──────────────────┼─────┼───────────┤
│ ２ │各法院區域表                        │   1 本   │詐騙集團共用，供本案犯│
│    │                                    │          │罪所用                │
├──┼──────────────────┼─────┼───────────┤
│ ３ │各法院聯絡電話表                    │   1 張   │詐騙集團共用，供本案犯│
│    │                                    │          │罪所用                │
├──┼──────────────────┼─────┼───────────┤
│ ４ │教戰手則筆記本                      │   1 本   │詐騙集團共用，供本案犯│
│    │                                    │          │罪所用                │
├──┼──────────────────┼─────┼───────────┤
│ ５ │利率換算表                          │   3 張   │詐騙集團共用，供本案犯│
│    │                                    │          │罪所用                │
├──┼──────────────────┼─────┼───────────┤
│ ６ │台中商業銀行存款簿（戶名：蔡佳容）  │   1 本   │詐騙集團共用，供本案犯│
│    │                                    │          │罪所用                │
├──┼──────────────────┼─────┼───────────┤
│ ７ │沙鹿郵局存款簿（戶名：鄭玲華）      │   1 本   │詐騙集團共用，供本案犯│
│    │                                    │          │罪所用                │
├──┼──────────────────┼─────┼───────────┤
│ ８ │神岡圳堵郵局存款簿（戶名：王詒順）  │   1 本   │詐騙集團共用，供本案犯│
│    │                                    │          │罪所用                │
├──┼──────────────────┼─────┼───────────┤
│ ９ │自動櫃員機訊息代號一覽表            │   1 張   │詐騙集團共用，供本案犯│
│    │                                    │          │罪所用                │
├──┼──────────────────┼─────┼───────────┤
│ １０ │邱金山、蔡佳容印章                  │   2 枚   │詐騙集團共用，供本案犯│
│    │                                    │          │罪所用                │
├──┼──────────────────┼─────┼───────────┤
│  │帳冊單                              │   1 疊   │詐騙集團共用，供本案犯│
│    │                                    │          │罪所用                │
├──┼──────────────────┼─────┼───────────┤
│  │電話所屬公司一覽表                  │   1 張   │詐騙集團共用，供本案犯│
│    │                                    │          │罪所用                │
├──┼──────────────────┼─────┼───────────┤
│  │遠傳電信申請書（門號0000000000）    │   1 張   │詐騙集團共用，供本案犯│
│    │                                    │          │罪所用                │
├──┼──────────────────┼─────┼───────────┤
│  │記事本、信封                        │   1 疊   │詐騙集團共用，供本案犯│
│    │                                    │          │罪所用                │
├──┼──────────────────┼─────┼───────────┤
│  │計算機                              │   1 台   │詐騙集團共用，供本案犯│
│    │                                    │          │罪所用                │
├──┼──────────────────┼─────┼───────────┤
│  │光碟片                              │   2 片   │詐騙集團共用，供本案犯│
│    │                                    │          │罪所用                │
├──┼──────────────────┼─────┼───────────┤
│  │NOKIA行動電話（門號0000000000）     │   1 支   │化慕蘭所有，供本案犯罪│
│    │                                    │          │所用                  │
└──┴──────────────────┴─────┴───────────┘
附表八：
┌───────────────────────────────────────┐
│賴筠婷於台中市○○路○段182號17樓之10處所之扣押物品                           │
├──┬──────────────────┬─────┬───────────┤
│編號│   扣   押   物   品   名   稱      │  數  量  │     備        考     │
├──┼──────────────────┼─────┼───────────┤
│ １ │記事本                              │   2 本   │賴筠婷所有，與本案犯行│
│    │                                    │          │無關                  │
├──┼──────────────────┼─────┼───────────┤
│ ２ │帳冊單                              │   1 張   │賴筠婷所有，供本案犯罪│
│    │                                    │          │所用                  │
├──┼──────────────────┼─────┼───────────┤
│ ３ │計算機                              │   1 台   │賴筠婷所有，供本案犯罪│
│    │                                    │          │所用                  │
├──┼──────────────────┼─────┼───────────┤
│ ４ │台灣大哥大門號申請書(門號0000000000)│   1 張   │賴筠婷所有，供本案犯罪│
│    │                                    │          │所用                  │
├──┼──────────────────┼─────┼───────────┤
│ ５ │NOKIA行動電話（門號0000000000）     │   1 支   │賴筠婷所有，供本案犯罪│
│    │                                    │          │所用                  │
├──┼──────────────────┼─────┼───────────┤
│ ６ │NOKIA行動電話（門號0000000000）     │   1 支   │詐騙集團共用，供本案犯│
│    │                                    │          │罪所用                │
├──┼──────────────────┼─────┼───────────┤
│ ７ │NOKIA行動電話（門號0000000000）     │   1 支   │賴筠婷所有，供本案犯罪│
│    │                                    │          │所用                  │
└──┴──────────────────┴─────┴───────────┘
附表九：
┌───────────────────────────────────────┐
│陳泰宇於台中市○區○○路一段56號9樓之1處所之扣押物品                          │
├──┬──────────────────┬─────┬───────────┤
│編號│   扣   押   物   品   名   稱      │  數  量  │     備        考     │
├──┼──────────────────┼─────┼───────────┤
│ １ │皮爾卡登行動電話（門號0000000000）  │   1 支   │陳泰宇所有，與本案犯行│
│    │                                    │          │無關                  │
├──┼──────────────────┼─────┼───────────┤
│ ２ │NOKIA行動電話（門號0000000000）     │   1 支   │陳泰宇所有，供本案犯罪│
│    │                                    │          │所用                  │
├──┼──────────────────┼─────┼───────────┤
│ ３ │OKWAP行動電話（門號0000000000）     │   1 支   │陳泰宇所有，與本案犯行│
│    │                                    │          │無關                  │
├──┼──────────────────┼─────┼───────────┤
│ ４ │SONY行動電話（門號0000000000）      │   1 支   │陳泰宇所有，與本案犯行│
│    │                                    │          │無關                  │
├──┼──────────────────┼─────┼───────────┤
│ ５ │NOKIA行動電話（門號0000000000）     │   1 支   │陳泰宇所有，與本案犯行│
│    │                                    │          │無關                  │
├──┼──────────────────┼─────┼───────────┤
│ ６ │NOKIA行動電話（門號0000000000）     │   1 支   │陳泰宇所有，供本案犯罪│
│    │                                    │          │所用                  │
├──┼──────────────────┼─────┼───────────┤
│ ７ │NOKIA行動電話（門號0000000000）     │   1 支   │陳泰宇所有，與本案犯行│
│    │                                    │          │無關                  │
├──┼──────────────────┼─────┼───────────┤
│ ８ │SHARP行動電話（門號0000000000）     │   1 支   │陳泰宇所有，與本案犯行│
│    │                                    │          │無關                  │
├──┼──────────────────┼─────┼───────────┤
│ ９ │NOKIA行動電話（門號0000000000）     │   1 支   │陳泰宇所有，與本案犯行│
│    │                                    │          │無關                  │
├──┼──────────────────┼─────┼───────────┤
│ １０ │SIM卡（門號0000000000）             │   1 片   │陳泰宇所有，供本案犯罪│
│    │                                    │          │所用                  │
├──┼──────────────────┼─────┼───────────┤
│  │SIM卡（門號0000000000）             │   1 片   │陳泰宇所有，與本案犯行│
│    │                                    │          │無關                  │
├──┼──────────────────┼─────┼───────────┤
│  │SIM卡（門號0000000000）             │   1 片   │陳泰宇所有，與本案犯行│
│    │                                    │          │無關                  │
├──┼──────────────────┼─────┼───────────┤
│  │SIM卡（門號0000000000）             │   1 片   │陳泰宇所有，與本案犯行│
│    │                                    │          │無關                  │
├──┼──────────────────┼─────┼───────────┤
│  │SIM卡（門號0000000000）             │   1 片   │陳泰宇所有，與本案犯行│
│    │                                    │          │無關                  │
├──┼──────────────────┼─────┼───────────┤
│  │台灣大哥大行動通信網路業務服務異動申│   6 份   │陳泰宇所有，與本案犯行│
│    │請書（余文洲等人）                  │          │無關                  │
├──┼──────────────────┼─────┼───────────┤
│  │和信電訊股份有限公司服務異動申請書  │   1 份   │陳泰宇所有，與本案犯行│
│    │                                    │          │無關                  │
└──┴──────────────────┴─────┴───────────┘
附表十：
┌───────────────────────────────────────┐
│吳婕瑜於台中市○○路○段182號17樓之10處所之扣押物品                           │
├──┬──────────────────┬─────┬───────────┤
│編號│   扣   押   物   品   名   稱      │  數  量  │     備        考     │
├──┼──────────────────┼─────┼───────────┤
│ １ │SAMSUNG行動電話（門號0000000000）   │   1 支   │吳婕瑜所有，供本案犯罪│
│    │                                    │          │所用                  │
├──┼──────────────────┼─────┼───────────┤
│ ２ │NOKIA-N73行動電話（序號0000000000000│   1 支   │吳婕瑜所有，與本案犯行│
│    │14）                                │          │無關                  │
├──┼──────────────────┼─────┼───────────┤
│ ３ │NOKIA-8250行動電話（序號000000000000│   1 支   │共犯所有，供本案犯罪所│
│    │517）                               │          │用                    │
├──┼──────────────────┼─────┼───────────┤
│ ４ │NOKIA行動電話（序號0000000000000000 │   1 支   │共犯所有，供本案犯罪所│
│    │）                                  │          │用                    │
├──┼──────────────────┼─────┼───────────┤
│ ５ │被害人詐騙明細                      │   1 張   │共犯所有，供本案犯罪所│
│    │                                    │          │用                    │
├──┼──────────────────┼─────┼───────────┤
│ ６ │貸款利率試算表                      │   1 張   │吳婕瑜所有，供本案犯罪│
│    │                                    │          │所用                  │
├──┼──────────────────┼─────┼───────────┤
│ ７ │帳冊                                │   2 本   │吳婕瑜所有，供本案犯罪│
│    │                                    │          │所用                  │
├──┼──────────────────┼─────┼───────────┤
│ ８ │教戰手冊                            │   1 本   │吳婕瑜所有，供本案犯罪│
│    │                                    │          │所用                  │
├──┼──────────────────┼─────┼───────────┤
│ ９ │NOKIA行動電話（門號0000000000）     │   1 支   │吳婕瑜所有，供本案犯罪│
│    │                                    │          │所用                  │
├──┼──────────────────┼─────┼───────────┤
│ １０ │NOKIA行動電話（不含門號）           │   4 支   │吳婕瑜所有，供本案犯罪│
│    │                                    │          │所用                  │
├──┼──────────────────┼─────┼───────────┤
│  │客戶資料                            │   3 疊   │吳婕瑜所有，供本案犯罪│
│    │                                    │          │所用                  │
├──┼──────────────────┼─────┼───────────┤
│  │計算機                              │   1 台   │吳婕瑜所有，供本案犯罪│
│    │                                    │          │所用                  │
├──┼──────────────────┼─────┼───────────┤
│  │便條紙                              │   1 本   │吳婕瑜所有，供本案犯罪│
│    │                                    │          │所用                  │
├──┼──────────────────┼─────┼───────────┤
│  │空白電話卡資料                      │   3 份   │吳婕瑜所有，供本案犯罪│
│    │                                    │          │所用                  │
├──┼──────────────────┼─────┼───────────┤
│  │銀行利息表                          │   1 張   │吳婕瑜所有，供本案犯罪│
│    │                                    │          │所用                  │
└──┴──────────────────┴─────┴───────────┘
附表十一：
┌───────────────────────────────────────┐
│莊恭岳於南投縣南投市○○路709號處所之扣押物品                                 │
├──┬──────────────────┬─────┬───────────┤
│編號│   扣   押   物   品   名   稱      │  數  量  │     備        考     │
├──┼──────────────────┼─────┼───────────┤
│ １ │現金新臺幣千元鈔                    │   216張  │莊泰岳所有，與本案犯行│
│    │                                    │          │無關                  │
├──┼──────────────────┼─────┼───────────┤
│ ２ │NOKIA行動電話（門號0000000000）     │   1 支   │莊泰岳所有，供本案犯罪│
│    │                                    │          │所用                  │
├──┼──────────────────┼─────┼───────────┤
│ ３ │SONY行動電話（門號0000000000）      │   1 支   │莊泰岳所有，供本案犯罪│
│    │                                    │          │所用                  │
├──┼──────────────────┼─────┼───────────┤
│ ４ │HAIER行動電話（門號0000000000）     │   1 支   │莊泰岳所有，與本案犯行│
│    │                                    │          │無關                  │
├──┼──────────────────┼─────┼───────────┤
│ ５ │郵政儲金金融卡（帳號00000000000000）│   1 張   │莊泰岳所有，與本案犯行│
│    │                                    │          │無關                  │
└──┴──────────────────┴─────┴───────────┘
附表十二：
┌───────────────────────────────────────┐
│陳靜君於南投縣南投市○○路68號9樓之2處所之扣押物品                            │
├──┬──────────────────┬─────┬───────────┤
│編號│   扣   押   物   品   名   稱      │  數  量  │     備        考     │
├──┼──────────────────┼─────┼───────────┤
│ １ │現金新臺幣千元鈔                    │   225張  │陳靜君所有，與本案犯行│
│    │                                    │          │無關                  │
├──┼──────────────────┼─────┼───────────┤
│ ２ │ANYCALL行動電話（序號00000000000000 │   1 支   │陳靜君所有，與本案犯行│
│    │）                                  │          │無關                  │
├──┼──────────────────┼─────┼───────────┤
│ ３ │NOKIA行動電話（沒有門號）           │   1 支   │陳靜君所有，與本案犯行│
│    │                                    │          │無關                  │
├──┼──────────────────┼─────┼───────────┤
│ ４ │NOKIA行動電話（門號0000000000）     │   1 支   │甲○○所有，供本案犯罪│
│    │                                    │          │所用                  │
├──┼──────────────────┼─────┼───────────┤
│ ５ │NOKIA行動電話（門號0000000000）     │   1 支   │甲○○所有，供本案犯罪│
│    │                                    │          │所用                  │
├──┼──────────────────┼─────┼───────────┤
│ ６ │HAIER行動電話（門號0000000000）     │   1 支   │陳靜君所有，供本案犯罪│
│    │                                    │          │所用                  │
├──┼──────────────────┼─────┼───────────┤
│ ７ │SONY行動電話（門號0000000000）      │   1 支   │陳靜君所有，供本案犯罪│
│    │                                    │          │所用                  │
├──┼──────────────────┼─────┼───────────┤
│ ８ │彰化銀行ATM交易明細                 │   1 張   │陳靜君所有，與本案犯行│
│    │                                    │          │無關                  │
├──┼──────────────────┼─────┼───────────┤
│ ９ │電話號碼及劃撥帳號紀錄紙            │   1 張   │陳靜君所有，供本案犯罪│
│    │                                    │          │所用                  │
├──┼──────────────────┼─────┼───────────┤
│ １０ │入帳單據紀錄紙                      │   1 張   │陳靜君所有，供本案犯罪│
│    │                                    │          │所用                  │
├──┼──────────────────┼─────┼───────────┤
│  │彰化銀行金融卡                      │   1 張   │陳靜君所有，與本案犯行│
│    │                                    │          │無關                  │
├──┼──────────────────┼─────┼───────────┤
│  │陳靜君彰化銀行存摺（帳號：0000000000│   1 本   │陳靜君所有，與本案犯行│
│    │8700）                              │          │無關                  │
├──┼──────────────────┼─────┼───────────┤
│  │教戰手則錄音帶                      │   2 捲   │陳靜君所有，供本案犯罪│
│    │                                    │          │所用                  │
└──┴──────────────────┴─────┴───────────┘
附表十三：
┌───────────────────────────────────────┐
│阮士峰於台中市○○路○段182號17樓之10處所之扣押物品                           │
├──┬──────────────────┬─────┬───────────┤
│編號│   扣   押   物   品   名   稱      │  數  量  │     備        考     │
├──┼──────────────────┼─────┼───────────┤
│ １ │PANNASONIC行動電話（門號0000000000）│   1 支   │阮士峰所有，與本案犯行│
│    │                                    │          │無關                  │
├──┼──────────────────┼─────┼───────────┤
│ ２ │NOKIA行動電話（門號0000000000）     │   1 支   │阮士峰所有，與本案犯行│
│    │                                    │          │無關                  │
├──┼──────────────────┼─────┼───────────┤
│ ３ │筆記本                              │   1 本   │阮士峰所有，與本案犯行│
│    │                                    │          │無關                  │
└──┴──────────────────┴─────┴───────────┘
附表十四：
┌───────────────────────────────────────┐
│邱俊仁於台中市○○路○段182號17樓之10處所之扣押物品                           │
├──┬──────────────────┬─────┬───────────┤
│編號│   扣   押   物   品   名   稱      │  數  量  │     備        考     │
├──┼──────────────────┼─────┼───────────┤
│ １ │NOKIA行動電話（門號0000000000）     │   1 支   │非邱俊仁所有，與本案犯│
│    │                                    │          │行無關                │
├──┼──────────────────┼─────┼───────────┤
│ ２ │NOKIA行動電話（門號0000000000）     │   1 支   │邱俊仁所有，與本案犯行│
│    │                                    │          │無關                  │
├──┼──────────────────┼─────┼───────────┤
│ ３ │NOKIA行動電話（門號0000000000）     │   1 支   │邱俊仁所有，與本案犯行│
│    │                                    │          │無關                  │
└──┴──────────────────┴─────┴───────────┘
附表十五：
┌───────────────────────────────────────┐
│謝維祥於南投縣草屯鎮○○路14之8號處所之扣押物品                               │
├──┬──────────────────┬─────┬───────────┤
│編號│   扣   押   物   品   名   稱      │  數  量  │     備        考     │
├──┼──────────────────┼─────┼───────────┤
│ １ │NOKIA行動電話（門號0000000000）     │   1 支   │謝維祥所有，供本案犯罪│
│    │                                    │          │所用                  │
└──┴──────────────────┴─────┴───────────┘
